---
title: "memoria_v4"
author: "Catalina Leiva"
format: html
editor: visual
---

#Librerías

```{r}
library(tidyverse)
library(broom)
library(readr)
library(DataExplorer)
library(gridExtra)
library(olsrr)
library(tidymodels)
library(discrim)
library(caTools)
library(pROC)
library(dplyr)
library(stargazer)
library(readxl)
library(NbClust)
library(factoextra)
library(e1071)
library(tree)
library(MASS)
library(caret)
library(klaR)
library(stringr)
library(data.table)
library(zoo)
library(fabricatr)
library(tibble)
library(tseries)
library(fpp3)
library(forecast)
library(tsfgrnn)
library(Metrics)
```

#Carga de datos

```{r}
library(readxl)
set.seed(1234)
precios<-read_excel("datos_chile_13marzo2024.xlsx",sheet=1, na="-",col_types =c("date",rep("numeric",216))) #precios diarios
vt<-read_excel("datos_chile_13marzo2024.xlsx",sheet=2, na="-") #volúmenes de transacción en miles de clp
#deja en escala normal (no miles) vt
vt<-cbind(vt[1],vt[2:length(vt)]*1000)
#precios_m<-read_excel("bbdd.xlsx",sheet=3, na="-") #precios mensuales


#cambio de nombre columnas df precios
for (i in 2:length(precios))
{
  colnames(precios)[i]<-str_sub(colnames(precios[i]),42)
  colnames(precios)[i]<-str_replace(colnames(precios[i]),'-','_')
  colnames(precios)[i]<-str_replace(colnames(precios[i]),' ','')
  #cambia "-" por "_" y espacios por "" porque da error más adelante
}
#cambio de nombre columnas df vt
for (i in 2:length(vt))
{
  colnames(vt)[i]<-colnames(precios[i])
}


#quita la primera fila para que al sacar la diferencia para los retornos quede igual en fechas
vt<-vt[-1,]
```

```{r}
#para ver la cantidad de valores que faltan
plot_intro(precios)
plot_intro(vt)
```

#Cálculo de los retornos

```{r}
#se crea el df para los retornos
retornos<-vt

#cálculo de los retornos
for (j in 2:length(precios))
{
  for (i in 2:nrow(precios))
  {
    retornos[i-1,j]<-log(precios[i,j]/precios[i-1,j])
  }
}
```

#Limpieza de datos

```{r}
#función que cuenta NA en un df
na_count<-sapply(retornos, function(y) sum(length(which(is.na(y)))))
na_count<-data.frame(na_count)

#filtra las acciones que tienen demasiados NA (se dejan las columnas con menos de 80% NA)
least_na<-filter(na_count,na_count<nrow(retornos)*0.8) 

#hace que los nombres de las filas sean parte de la data
least_na<-tibble::rownames_to_column(least_na, "nombre")

#df con menos de 1700 NA
retornos2<-retornos[,least_na$nombre]
vt2<-vt[,least_na$nombre]

#corte de data para calcular Amihud (2010-2017)
retornos2_2<-retornos2[(match("2010-01-01",retornos$Fecha)):(match("2017-12-29",retornos$Fecha)),]
vt2_2<-vt2[(match("2010-01-01",retornos$Fecha)):(match("2017-12-29",retornos$Fecha)),]
```

```{r}
#elimina acciones que dejan de cotizar
#2018 a 2021 (inclusive)
corte<-retornos2[(match("2018-01-01",retornos2$Fecha)):(match("2021-12-31",retornos2$Fecha)),]
colSums(is.na(corte))
colSums(is.na(retornos2_2))
```

```{r}
retornos2$CIC<-NULL
retornos2_2$CIC<-NULL
vt2$CIC<-NULL
vt2_2$CIC<-NULL

retornos2$HIPERMARC<-NULL
retornos2_2$HIPERMARC<-NULL
vt2$HIPERMARC<-NULL
vt2_2$HIPERMARC<-NULL
```

#Amihud

```{r}
#Amihud

#crear df
amihud_diario<-retornos2_2

#cálculo Amihud diario
for (j in 2:length(amihud_diario))
{
  for (i in 1:nrow(amihud_diario))
  {
    amihud_diario[i,j]<-abs(retornos2_2[i,j])/vt2_2[i,j]
  }
}

#reemplaza los inf por NA
amihud_diario<-do.call(data.frame,lapply(amihud_diario,function(x) replace(x, is.infinite(x), NA)))
```

```{r}
#cálculo Amihud

#crear df
amihud<-amihud_diario[-(2:nrow(amihud_diario)),][,-1] 
#quita de la fila 2 hacia abajo de am_d y la primera columna de fecha


for (i in 2:length(amihud_diario))
{
    amihud[1,i-1]<-sum(amihud_diario[i],na.rm=TRUE)/colSums(!is.na((amihud_diario[i]))) #colSums(!is.na(())) da el numero de non na por columna (no es nrow, sino que las que no son na)
}

#transpone el df que contiene los Amihud dejandolos en una columna
amihud_t<- as.data.frame(t(amihud))
colnames(amihud_t)[1]<-"am"

#se omiten las que tienen amihud=0
amihud_t<-subset(amihud_t,amihud_t$am>0)
```

```{r}
#cuenta non na
colSums(!is.na((amihud_diario)))
```

#Quintiles

```{r}
#cuartiles
quantile(amihud_t$am)
```

```{r}
#quintiles
#agrega una columna al df amihud_t con el quintil al que pertenece
amihud_q<-cbind(amihud_t,ntile(amihud_t$am, 5))
colnames(amihud_q)[2]<-"quintil"
#5 = más ilíquido
```

```{r}
#separa por quintiles en dfs
aq1<-subset(amihud_q, quintil == 1)
aq2<-subset(amihud_q, quintil == 2)
aq3<-subset(amihud_q, quintil == 3)
aq4<-subset(amihud_q, quintil == 4)
aq5<-subset(amihud_q, quintil == 5)

#saca CTC que arroja error
#aq1<-aq1[-17,]
```

```{r}
#df con solo los nombres del quintil 1 y 5
#quita la columna que dice el número del quintil
nq1<-subset(aq1,select=-quintil)
nq5<-subset(aq5,select=-quintil)

#hace que los nombres de las filas sean parte de la data
nq1<-tibble::rownames_to_column(nq1,"nombre")
nq5<-tibble::rownames_to_column(nq5,"nombre")
```

#Retornos ponderados

```{r}
retornos3<-retornos2

#rellena con el primer valor no NA en los NA iniciales (para tener valor inicial en lo siguiente que se hará)
for (i in 2:length(retornos2))
{
  primernona<-which(!is.na(retornos2[i]))[1]
  for (j in 1:primernona)
  {
    retornos3[j,i]<-retornos2[primernona,i]
  }
}

#retornos log ponderados
for (i in 2:length(retornos3))
{
  cont=1
  for (j in 1:nrow(retornos3))
  {
    if (is.na(retornos3[j,i])==TRUE)
    {
      cont=cont+1
    } 
    if (is.na(retornos3[j,i])==FALSE)
    {
      if (cont>1 && is.na(retornos2[j-1,i])==TRUE)
      {
        nona<-retornos3[j,i]
        for (k in 1:cont)
        {
          retornos3[j-k+1,i]<-(nona/cont)
        }
        cont=1
      }
    }
  }
}
```

```{r}
na_count2 <-sapply(retornos3, function(y) sum(length(which(is.na(y)))))
na_count2 <-data.frame(na_count2)

na_count3 <-sapply(retornos3[,nq1$nombre], function(y) sum(length(which(is.na(y)))))
na_count3 <-data.frame(na_count3)
```

#Data prep

```{r}
#duplica el df
precios2<-precios

#df con los retornos de las acciones del q1 y q5
rq1<-retornos3[,nq1$nombre]
rq5<-retornos3[,nq5$nombre]

#duplica el df para tener uno completo antes de cortar
rq1_completo<-retornos3[,nq1$nombre]
rq5_completo<-retornos3[,nq5$nombre]

#genera un lag de rq1
rq1_lagged<-lag(rq1,1)
```

#Cortes de data (si cambia la base de datos REVISAR)

```{r}
#data para calcular betas

#1) 1989 a 2021 (inclusive)
rq1_lagged_0c<-rq1_lagged[-(match("2022-01-03",retornos3$Fecha):nrow(rq1_lagged)),]
rq5_0c<-rq5[-(match("2022-01-03",retornos3$Fecha):nrow(rq5)),]

#2) 2000 a 2021 (inclusive)
rq1_lagged_00<-rq1_lagged[(match("2000-01-03",retornos3$Fecha)):(match("2021-12-31",retornos3$Fecha)),]
rq5_00<-rq5[(match("2000-01-03",retornos3$Fecha)):(match("2021-12-31",retornos3$Fecha)),]

#3) 2010 a 2021 (inclusive)
rq1_lagged_10<-rq1_lagged[(match("2010-01-01",retornos3$Fecha)):(match("2021-12-31",retornos3$Fecha)),]
rq5_10<-rq5[(match("2010-01-01",retornos3$Fecha)):(match("2021-12-31",retornos3$Fecha)),]

#4) 2015 a 2021 (inclusive)
rq1_lagged_15<-rq1_lagged[(match("2015-01-01",retornos3$Fecha)):(match("2021-12-31",retornos3$Fecha)),]
rq5_15<-rq5[(match("2015-01-01",retornos3$Fecha)):(match("2021-12-31",retornos3$Fecha)),]

#5) 2018 a 2021 (inclusive)
rq1_lagged_18<-rq1_lagged[(match("2018-01-01",retornos3$Fecha)):(match("2021-12-31",retornos3$Fecha)),]
rq5_18<-rq5[(match("2018-01-01",retornos3$Fecha)):(match("2021-12-31",retornos3$Fecha)),]

#6) 2019 a 2021 (inclusive)
rq1_lagged_19<-rq1_lagged[(match("2019-01-01",retornos3$Fecha)):(match("2021-12-31",retornos3$Fecha)),]
rq5_19<-rq5[(match("2019-01-01",retornos3$Fecha)):(match("2021-12-31",retornos3$Fecha)),]

#7) 2020 a 2021 (inclusive)
rq1_lagged_20<-rq1_lagged[(match("2020-01-01",retornos3$Fecha)):(match("2021-12-31",retornos3$Fecha)),]
rq5_20<-rq5[(match("2020-01-01",retornos3$Fecha)):(match("2021-12-31",retornos3$Fecha)),]

#8) 2021
rq1_lagged_21<-rq1_lagged[(match("2021-01-01",retornos3$Fecha)):(match("2021-12-31",retornos3$Fecha)),]
rq5_21<-rq5[(match("2021-01-01",retornos3$Fecha)):(match("2021-12-31",retornos3$Fecha)),]


#data para calcular alfas
#recorte del df completo a 1 año diario (2021)
rq1_a_21<-rq1_completo[(match("2021-01-01",retornos3$Fecha):match("2021-12-31",retornos3$Fecha)),]
rq5_a_21<-rq5_completo[(match("2021-01-01",retornos3$Fecha):match("2021-12-31",retornos3$Fecha)),]
#lag rq1_1
rq1_a_lagged_21<-lag(rq1_a_21,1)

#recorte del df completo a 1 año diario (2020)
rq1_a_20<-rq1_completo[(match("2020-01-01",retornos3$Fecha):match("2020-12-31",retornos3$Fecha)),]
rq5_a_20<-rq5_completo[(match("2020-01-01",retornos3$Fecha):match("2020-12-31",retornos3$Fecha)),]
#lag rq1_1
rq1_a_lagged_20<-lag(rq1_a_20,1)

#recorte del df completo a 1 año diario (2019)
rq1_a_19<-rq1_completo[(match("2019-01-01",retornos3$Fecha):match("2019-12-31",retornos3$Fecha)),]
rq5_a_19<-rq5_completo[(match("2019-01-01",retornos3$Fecha):match("2019-12-31",retornos3$Fecha)),]
#lag rq1_1
rq1_a_lagged_19<-lag(rq1_a_19,1)

#recorte del df completo a 1 año diario (2018)
rq1_a_18<-rq1_completo[(match("2018-01-01",retornos3$Fecha):match("2018-12-31",retornos3$Fecha)),]
rq5_a_18<-rq5_completo[(match("2018-01-01",retornos3$Fecha):match("2018-12-31",retornos3$Fecha)),]
#lag rq1_1
rq1_a_lagged_18<-lag(rq1_a_18,1)




#data pronóstico
#prep data retornos (corte a fechas del pronóstico)

#df con los retornos de las acciones del q5 no ponderadas
r1q5<-retornos[,nq5$nombre]

#duplica el df para tener uno completo antes de cortar
r1q5_completo<-retornos[,nq5$nombre]

#se corta a las fechas que se están pronosticando
r1q5<-r1q5[(match("2022-01-03",retornos3$Fecha):nrow(r1q5)),]

#se añade la columna de la fecha 
r1q5<-cbind(retornos[(match("2022-01-03",retornos3$Fecha):nrow(retornos)),][1],r1q5)
```

```{r}
#library("writexl")
#write_xlsx(rq1_lagged_0c,"rq1_lagged_0c.xlsx")
#write_xlsx(rq5_0c,"rq5_0c.xlsx")
#write_xlsx(rq1_lagged_15,"rq1_lagged_15.xlsx")
#write_xlsx(rq5_15,"rq5_15.xlsx")
```

```{r}
match("2020-12-31",retornos3$Fecha)
```

#Cálculo betas

```{r}
#función beta

beta_ij<-function(r1_lagged,r5){
  betaij_2= data.frame(matrix(nrow=length(r1_lagged),ncol=length(r5)))
  for (i in 1:length(r5)) #iliq
  {
    colnames(betaij_2)[i]<-colnames(r5)[i]
    str1<-colnames(r5)[i]
    for (j in 1:length(r1_lagged)) #liq
    {
      rownames(betaij_2)[j]<-colnames(r1_lagged)[j]
      str2<-colnames(r1_lagged)[j]
      mod<-lm(paste(deparse(substitute(r5)),"$",str1,"~",deparse(substitute(r1_lagged)),"$", str2)) #deparse y subs extrae el str del nombre de la var que este sustituyendo la variable local
      betaij_2[j,i]<-mod$coefficients[2]
    }
  }
  return(betaij_2)
}


#betaij para cada tiempo
#betaij_0c<-beta_ij(rq1_lagged_0c,rq5_0c)
#betaij_00<-beta_ij(rq1_lagged_00,rq5_00)
#betaij_10<-beta_ij(rq1_lagged_10,rq5_10)
#betaij_15<-beta_ij(rq1_lagged_15,rq5_15)
betaij_18<-beta_ij(rq1_lagged_18,rq5_18)
betaij_19<-beta_ij(rq1_lagged_19,rq5_19)
betaij_20<-beta_ij(rq1_lagged_20,rq5_20)
betaij_21<-beta_ij(rq1_lagged_21,rq5_21)
```

```{r}
#cuenta NA
colSums(is.na((rq5_21)))
```

```{r}
lm(rq5_18$Enjoy~rq1_lagged_18$AGUAS_A)
```

```{r}
#revisa función beta_ij
rq5<-rq5_19
rq1_lagged<-rq1_lagged_19

betaij= data.frame(matrix(nrow = length(rq1), ncol = length(rq5))) 
#ilq rq5 col
#liq rq1 row para abajo

#cambio de nombre de las columnas y filas
for (i in 1:length(rq5)) #iliq
{
  colnames(betaij)[i]<-colnames(rq5)[i]
  str1<-colnames(rq5)[i]
  for (j in 1:length(rq1_lagged)) #liq
  {
    rownames(betaij)[j]<-colnames(rq1_lagged)[j]
    str2<-colnames(rq1_lagged)[j]
    mod<-lm(paste("rq5$",str1,"~ rq1_lagged$", str2))
    betaij[j,i]<-mod$coefficients[2]
  }
}
```

```{r}
#ejemplo de plot
plot(unlist(rq1_lagged_15[4]),unlist(rq5_15[1]),xlab=colnames(rq1_lagged_15)[4],ylab=colnames(rq5_15)[1])
abline(lm(unlist(rq1_lagged_15[4])~unlist(rq5_15[1])))
```

#Cálculo matrices b

```{r}
#crea una lista de df para guardar betaij*Rjt-1
b_list_18 <- list()
for (i in 1:length(rq1_a_lagged_18))
{
  b_list_18[[i]] <- data.frame(rq1_a_lagged_18)
}

b_list_19 <- list()
for (i in 1:length(rq1_a_lagged_19))
{
  b_list_19[[i]] <- data.frame(rq1_a_lagged_19)
}

b_list_20 <- list()
for (i in 1:length(rq1_a_lagged_20))
{
  b_list_20[[i]] <- data.frame(rq1_a_lagged_20)
}

b_list_21 <- list()
for (i in 1:length(rq1_a_lagged_21))
{
  b_list_21[[i]] <- data.frame(rq1_a_lagged_21)
}
```

```{r}
#se guarda betaij*Rjt-1
for (j in 1:length(betaij_18))
{
  for (i in 1:nrow(betaij_18))
  {
    b_list_18[[j]][i]<-betaij_18[i,j]*rq1_a_lagged_18[i]
  }
}

for (j in 1:length(betaij_19))
{
  for (i in 1:nrow(betaij_19))
  {
    b_list_19[[j]][i]<-betaij_19[i,j]*rq1_a_lagged_19[i]
  }
}

for (j in 1:length(betaij_20))
{
  for (i in 1:nrow(betaij_20))
  {
    b_list_20[[j]][i]<-betaij_20[i,j]*rq1_a_lagged_20[i]
  }
}

for (j in 1:length(betaij_21))
{
  for (i in 1:nrow(betaij_21))
  {
    b_list_21[[j]][i]<-betaij_21[i,j]*rq1_a_lagged_21[i]
  }
}
```

#Cálculo aij

```{r}
#A = x b
#Rit = aij bij*Rit-1

#iliquida i a<-rq5_1


aij_18<-betaij_18 #nuevo df manteniendo la forma de betaij
for (j in 1:length(betaij_18))
{
  a<-unlist(rq5_a_18[j])
  mod<-lm(a~., data=b_list_18[[j]])
  for (i in 1:nrow(betaij_18))
  {
    aij_18[i,j]<-mod$coefficients[i+1]
  }
}

aij_19<-betaij_19 
for (j in 1:length(betaij_19))
{
  a<-unlist(rq5_a_19[j])
  mod<-lm(a~., data=b_list_19[[j]]) #aca
  for (i in 1:nrow(betaij_19))
  {
    aij_19[i,j]<-mod$coefficients[i+1]
  }
}

aij_20<-betaij_20 
for (j in 1:length(betaij_20))
{
  a<-unlist(rq5_a_20[j])
  mod<-lm(a~., data=b_list_20[[j]]) #aca
  for (i in 1:nrow(betaij_20))
  {
    aij_20[i,j]<-mod$coefficients[i+1]
  }
}

aij_21<-betaij_21 
for (j in 1:length(betaij_21))
{
  a<-unlist(rq5_a_21[j])
  mod<-lm(a~., data=b_list_21[[j]]) #aca
  for (i in 1:nrow(betaij_21))
  {
    aij_21[i,j]<-mod$coefficients[i+1]
  }
}
```

```{r}
#suma columna para saber si todos son cero
colSums((rq5_a_20))
#cuenta NA
colSums(is.na((rq5_a_20)))
```

#Revisión aij y bij

```{r}
#revisa aij
lm(unlist(rq5_a_20[2]) ~., data=b_list_20[[2]])

aij_20[2]
```

```{r}
#revisa que los df b de b_list
rq1_a_lagged_18[4] #cap
betaij_18[4,6] #cap x hites

#multiplica los valores que es seguro que son y los compara con lo que dio el for loop
cbind(rq1_a_lagged_18[4]*betaij_18[4,6],b_list_18[[6]][4]) 
```

```{r}
rq1_a_lagged_19[4] #cap
betaij_19[4,5] #cap x camanchaca

cbind(rq1_a_lagged_19[4]*betaij_19[4,5],b_list_19[[5]][4])
```

```{r}
rq1_a_lagged_20[2] #aguas_a
betaij_20[2,3] #aguas_a x colo

cbind(rq1_a_lagged_20[2]*betaij_20[2,3],b_list_20[[3]][2])
```

#Predicción

```{r}
#prep df 1 año para probar los aij (si cambia bd REVISAR)

#1) recorte del df para pronosticar (2021-)
rq1_2_21<-retornos[,nq1$nombre][(match("2022-01-03",retornos3$Fecha):nrow(rq1_completo)),]
rq5_2_21<-retornos[,nq5$nombre][(match("2022-01-03",retornos3$Fecha):nrow(rq5_completo)),]
#se añade la columna de la fecha 
rq5_2_21<-cbind(retornos[(match("2022-01-03",retornos3$Fecha):nrow(rq5_completo)),][1],rq5_2_21)

#lag rq1_1
rq1_2_lagged_21<-retornos[,nq1$nombre][(match("2021-12-31",retornos3$Fecha):nrow(rq1_completo)),]
#se añade la columna de la fecha 
rq1_2_lagged_21<-cbind(retornos[(match("2021-12-31",retornos3$Fecha):nrow(rq1_completo)),][1],rq1_2_lagged_21)

#2) recorte del df para pronosticar (2020-)
rq1_2_20<-retornos[,nq1$nombre][(match("2021-01-01",retornos3$Fecha):nrow(rq1_completo)),]
rq5_2_20<-retornos[,nq5$nombre][(match("2021-01-01",retornos3$Fecha):nrow(rq5_completo)),]
#se añade la columna de la fecha 
rq5_2_20<-cbind(retornos[(match("2021-01-01",retornos3$Fecha):nrow(rq5_completo)),][1],rq5_2_20)

#lag rq1_1
rq1_2_lagged_20<-retornos[,nq1$nombre][(match("2020-12-31",retornos3$Fecha):nrow(rq1_completo)),]
#se añade la columna de la fecha 
rq1_2_lagged_20<-cbind(retornos[(match("2020-12-31",retornos3$Fecha):nrow(rq1_completo)),][1],rq1_2_lagged_20)


#3) recorte del df para pronosticar (2019-)
rq1_2_19<-retornos[,nq1$nombre][(match("2020-01-01",retornos3$Fecha):nrow(rq1_completo)),]
rq5_2_19<-retornos[,nq5$nombre][(match("2020-01-01",retornos3$Fecha):nrow(rq5_completo)),]
#se añade la columna de la fecha 
rq5_2_19<-cbind(retornos[(match("2020-01-01",retornos3$Fecha):nrow(rq5_completo)),][1],rq5_2_19)

#lag rq1_1
rq1_2_lagged_19<-retornos[,nq1$nombre][(match("2019-12-31",retornos3$Fecha):nrow(rq1_completo)),]
#se añade la columna de la fecha 
rq1_2_lagged_19<-cbind(retornos[(match("2019-12-31",retornos3$Fecha):nrow(rq1_completo)),][1],rq1_2_lagged_19)



#4) recorte del df para pronosticar (2018-)
rq1_2_18<-retornos[,nq1$nombre][(match("2019-01-01",retornos3$Fecha):nrow(rq1_completo)),]
rq5_2_18<-retornos[,nq5$nombre][(match("2019-01-01",retornos3$Fecha):nrow(rq5_completo)),]
#se añade la columna de la fecha 
rq5_2_18<-cbind(retornos[(match("2019-01-01",retornos3$Fecha):nrow(rq5_completo)),][1],rq5_2_18)

#lag rq1_1
rq1_2_lagged_18<-retornos[,nq1$nombre][(match("2018-12-31",retornos3$Fecha):nrow(rq1_completo)),]
#se añade la columna de la fecha 
rq1_2_lagged_18<-cbind(retornos[(match("2018-12-31",retornos3$Fecha):nrow(rq1_completo)),][1],rq1_2_lagged_18)
```

```{r}
#----------------------------------------------------------SIN ALFA
#rellena NA con cero
#rq1_2_lagged[is.na(rq1_2_lagged)]<-0

#se crea un df para almacenar las predicciones
#prediccion<-rq5_2

#rellena con NA
#for (i in 2:length(prediccion))
#{
#  for (j in 1:nrow(prediccion))
#  {
#    prediccion[j,i]<-NA
#  }
#}


#se crea un df para almacenar las predicciones
prediccion_18<-rq5_2_18
prediccion_19<-rq5_2_19
prediccion_20<-rq5_2_20
prediccion_21<-rq5_2_21

#cálculo de las predicciones
#calcula para abajo (misma acción en otro t) y luego repite para las acciones de al lado


for (j in 1:length(aij_18))
{
  for (k in 1:nrow(prediccion_18))
  {
    suma<-0
    for (i in 1:nrow(aij_18))
    {
      summ<-betaij_18[i,j]*rq1_2_lagged_18[k,j+1]
      suma<-suma+summ
    }
    prediccion_18[k,j+1]<-suma
  }
}

for (j in 1:length(aij_19))
{
  for (k in 1:nrow(prediccion_19))
  {
    suma<-0
    for (i in 1:nrow(aij_19))
    {
      summ<-betaij_19[i,j]*rq1_2_lagged_19[k,j+1]
      suma<-suma+summ
    }
    prediccion_19[k,j+1]<-suma
  }
}


for (j in 1:length(aij_20))
{
  for (k in 1:nrow(prediccion_20))
  {
    suma<-0
    for (i in 1:nrow(aij_20))
    {
      summ<-betaij_20[i,j]*rq1_2_lagged_20[k,j+1]
      suma<-suma+summ
    }
    prediccion_20[k,j+1]<-suma
  }
}

for (j in 1:length(aij_21))
{
  for (k in 1:nrow(prediccion_21))
  {
    suma<-0
    for (i in 1:nrow(aij_21))
    {
      summ<-betaij_21[i,j]*rq1_2_lagged_21[k,j+1]
      suma<-suma+summ
    }
    prediccion_21[k,j+1]<-suma
  }
}
```

```{r}
#rellena NA con cero
#rq1_2_lagged[is.na(rq1_2_lagged)]<-0

#se crea un df para almacenar las predicciones
#prediccion<-rq5_2

#rellena con NA
#for (i in 2:length(prediccion))
#{
#  for (j in 1:nrow(prediccion))
#  {
#    prediccion[j,i]<-NA
#  }
#}


#se crea un df para almacenar las predicciones
prediccion_18<-rq5_2_18
prediccion_19<-rq5_2_19
prediccion_20<-rq5_2_20
prediccion_21<-rq5_2_21

#cálculo de las predicciones
#calcula para abajo (misma acción en otro t) y luego repite para las acciones de al lado


for (j in 1:length(aij_18))
{
  for (k in 1:nrow(prediccion_18))
  {
    suma<-0
    for (i in 1:nrow(aij_18))
    {
      summ<-aij_18[i,j]*betaij_18[i,j]*rq1_2_lagged_18[k,j+1]
      suma<-suma+summ
    }
    prediccion_18[k,j+1]<-suma
  }
}

for (j in 1:length(aij_19))
{
  for (k in 1:nrow(prediccion_19))
  {
    suma<-0
    for (i in 1:nrow(aij_19))
    {
      summ<-aij_19[i,j]*betaij_19[i,j]*rq1_2_lagged_19[k,j+1]
      suma<-suma+summ
    }
    prediccion_19[k,j+1]<-suma
  }
}


for (j in 1:length(aij_20))
{
  for (k in 1:nrow(prediccion_20))
  {
    suma<-0
    for (i in 1:nrow(aij_20))
    {
      summ<-aij_20[i,j]*betaij_20[i,j]*rq1_2_lagged_20[k,j+1]
      suma<-suma+summ
    }
    prediccion_20[k,j+1]<-suma
  }
}

for (j in 1:length(aij_21))
{
  for (k in 1:nrow(prediccion_21))
  {
    suma<-0
    for (i in 1:nrow(aij_21))
    {
      summ<-aij_21[i,j]*betaij_21[i,j]*rq1_2_lagged_21[k,j+1]
      suma<-suma+summ
    }
    prediccion_21[k,j+1]<-suma
  }
}
```

```{r}
#revisión de la predicción
suma<-0
for (i in 1:nrow(aij_18))
{
  summ<-aij_18[i,2]*betaij_18[i,2]*rq1_2_lagged_18[5,2+1]
  suma<-suma+summ
}
suma


#prediccion[k,j]
prediccion_18[5,2+1]
```

#Plot resultados

```{r}
#plot retornos3 (ponderados) y predicción ponderada

for (i in 2:length(prediccion_18))
{
  plot(rq5_2_18$Fecha,unlist(rq5_2_18[i]),type='l',ylab = colnames(rq5_2_18)[i],xlab = 'Fecha')
  lines(prediccion_18$Fecha,unlist(prediccion_18[i]),type='l',col='red')
}
```

```{r}
#plot retornos3 (ponderados) y predicción ponderada

for (i in 2:length(prediccion_19))
{
  plot(rq5_2_19$Fecha,unlist(rq5_2_19[i]),type='l',ylab = colnames(rq5_2_19)[i],xlab = 'Fecha')
  lines(prediccion_19$Fecha,unlist(prediccion_19[i]),type='l',col='red')
}
```

```{r}
#plot retornos3 (ponderados) y predicción ponderada

for (i in 2:length(prediccion_20))
{
  plot(rq5_2_20$Fecha,unlist(rq5_2_20[i]),type='l',ylab = colnames(rq5_2_20)[i],xlab = 'Fecha')
  lines(prediccion_20$Fecha,unlist(prediccion_20[i]),type='l',col='red')
}
```

#Correlación

```{r}
corr<-matrix(nrow=15,ncol=4)
for (i in 2:length(rq5_2_20))
{
  corr[i-1,1]<-cor(rq5_2_18[i],prediccion_18[i],use='complete.obs')[1]
  corr[i-1,2]<-cor(rq5_2_19[i],prediccion_19[i],use='complete.obs')[1]
  corr[i-1,3]<-cor(rq5_2_20[i],prediccion_20[i],use='complete.obs')[1]
  corr[i-1,4]<-cor(rq5_2_21[i],prediccion_21[i],use='complete.obs')[1]
}

rownames(corr)<-colnames(precios_q5_18)[-1]
colnames(corr)<-c("2018","2019","2020","2021")
```

#Precios

```{r}
#crea la forma para el df de predicciones con precios
pred_precios_18<-prediccion_18
pred_precios_19<-prediccion_19
pred_precios_20<-prediccion_20
pred_precios_21<-prediccion_21


#corta el df de precios a las columnas del q5, en las fechas relevantes
precios_q5_18<-cbind(precios$Fecha,precios[,nq5$nombre])[(match("2018-12-31",precios$Fecha):nrow(rq1_completo)),]

precios_q5_19<-cbind(precios$Fecha,precios[,nq5$nombre])[(match("2019-12-31",precios$Fecha):nrow(rq1_completo)),]

precios_q5_20<-cbind(precios$Fecha,precios[,nq5$nombre])[(match("2020-12-31",precios$Fecha):nrow(rq1_completo)),]

precios_q5_21<-cbind(precios$Fecha,precios[,nq5$nombre])[(match("2021-12-31",precios$Fecha):nrow(rq1_completo)),]


#cálculo del precio
#Pt = Pt-1 * exp(retorno t)
for (j in 2:length(prediccion_18))
{
  for (i in 1:nrow(prediccion_18))
  {
    pred_precios_18[i,j]<-precios_q5_18[i,j]*exp(prediccion_18[i,j])
  }
}

for (j in 2:length(prediccion_19))
{
  for (i in 1:nrow(prediccion_19))
  {
    pred_precios_19[i,j]<-precios_q5_19[i,j]*exp(prediccion_19[i,j])
  }
}

for (j in 2:length(prediccion_20))
{
  for (i in 1:nrow(prediccion_20))
  {
    pred_precios_20[i,j]<-precios_q5_20[i,j]*exp(prediccion_20[i,j])
  }
}

for (j in 2:length(prediccion_21))
{
  for (i in 1:nrow(prediccion_21))
  {
    pred_precios_21[i,j]<-precios_q5_21[i,j]*exp(prediccion_21[i,j])
  }
}
```

```{r}
#revision de pred_precios
inicio<-match(prediccion_18[1,1],precios$Fecha)
inicio-1+1-1
precios_q5_18[4,3]
prediccion_18[4,3]
precios_q5_18[4,3]*exp(prediccion_18[4,3]) #Pt = Pt-1 * exp(retorno t)
pred_precios_18[4,3]
```

#Correlación precios

```{r}
#quita la primera columna de un df y la ultima del otro para que coincidan en fechas
c_precios_q5_18<-precios_q5_18[-1,]
c_precios_q5_19<-precios_q5_19[-1,]
c_precios_q5_20<-precios_q5_20[-1,]
c_precios_q5_21<-precios_q5_21[-1,]

c_pred_precios_18<-pred_precios_18[-nrow(pred_precios_18),]
c_pred_precios_19<-pred_precios_19[-nrow(pred_precios_19),]
c_pred_precios_20<-pred_precios_20[-nrow(pred_precios_20),]
c_pred_precios_21<-pred_precios_21[-nrow(pred_precios_21),]
```

```{r}
corr_precios<-matrix(nrow=15,ncol=4)
for (i in 2:length(rq5_2_20))
{
  corr_precios[i-1,1]<-cor(c_precios_q5_18[i],c_pred_precios_18[i],use='complete.obs')[1]
  corr_precios[i-1,2]<-cor(c_precios_q5_19[i],c_pred_precios_19[i],use='complete.obs')[1]
  corr_precios[i-1,3]<-cor(c_precios_q5_20[i],c_pred_precios_20[i],use='complete.obs')[1]
  corr_precios[i-1,4]<-cor(c_precios_q5_21[i],c_pred_precios_21[i],use='complete.obs')[1]
}

rownames(corr_precios)<-colnames(precios_q5_18)[-1]
colnames(corr_precios)<-c("2018","2019","2020","2021")
```

```{r}
#plot retornos3 (ponderados) y predicción ponderada

for (i in 2:length(pred_precios_18))
{
  plot(c_precios_q5_18$`precios$Fecha`,unlist(c_precios_q5_18[i]),type='l',ylab = colnames(c_pred_precios_18)[i],xlab = 'Fecha')
  lines(c_pred_precios_18$Fecha,unlist(c_pred_precios_18[i]),type='l',col='red')
}
```

#MSE precios

```{r}
mse_precios<-matrix(nrow=15,ncol=4)

for (i in 2:length(rq5_2_20))
{
  #2018
  data<-data.frame(pred=c_pred_precios_18[i],actual=c_precios_q5_18[i])
  colnames(data)<-c("pred","actual")
  mse_precios[i-1,1]<-MSE(data$pred,data$actual,na.rm=TRUE)
  #2019
  data<-data.frame(pred=c_pred_precios_19[i],actual=c_precios_q5_19[i])
  colnames(data)<-c("pred","actual")
  mse_precios[i-1,2]<-MSE(data$pred,data$actual,na.rm=TRUE)
  #2020
    data<-data.frame(pred=c_pred_precios_20[i],actual=c_precios_q5_20[i])
    colnames(data)<-c("pred","actual")
    mse_precios[i-1,3]<-MSE(data$pred,data$actual,na.rm=TRUE)
    #2021
    data<-data.frame(pred=c_pred_precios_21[i],actual=c_precios_q5_21[i])
    colnames(data)<-c("pred","actual")
    mse_precios[i-1,4]<-MSE(data$pred,data$actual,na.rm=TRUE)
}

rownames(mse_precios)<-colnames(precios_q5_18)[-1]
colnames(mse_precios)<-c("2018","2019","2020","2021")
```

```{r}
colSums(mse_precios)
```

```{r}
#revisa los MSE
data<-data.frame(pred=c_pred_precios_19$BANVIDA,actual=c_precios_q5_19$BANVIDA)

#mse(sim,obs,na.rm=TRUE) = mse(pred,actual,na.rm=TRUE) 
#na.rm=TRUE si falta pred o actual los remueve antes de calcular
MSE(data$pred,data$actual,na.rm=TRUE)
```

```{r}
write.csv(mse_precios, "mse_chile.csv")
#,row.names = F)
write.csv(corr, "corr_chile.csv")
write.csv(corr_precios, "corr_precios_chile.csv")
```

```{r}
write.csv(amihud_q, "acciones_chile.csv")
```

#Pred2

```{r}
pred2_precios_18<-precios_q5_18
pred2_precios_19<-precios_q5_19
pred2_precios_20<-precios_q5_20
pred2_precios_21<-precios_q5_21

#rellena el primer valor no NA de los precios en un df vacio
for (j in 2:length(pred2_precios_18))
{
  k<-0
  for (i in 2:nrow(pred2_precios_18))
  {
    pred2_precios_18[i,j]<-NA
    if (k==0 & is.na(precios_q5_18[i,j])==FALSE)
    {
      k<-1
      pred2_precios_18[i,j]<-precios_q5_18[i,j]
    }
  }
}

for (j in 2:length(pred2_precios_19))
{
  k<-0
  for (i in 2:nrow(pred2_precios_19))
  {
    pred2_precios_19[i,j]<-NA
    if (k==0 & is.na(precios_q5_19[i,j])==FALSE)
    {
      k<-1
      pred2_precios_19[i,j]<-precios_q5_19[i,j]
    }
  }
}

for (j in 2:length(pred2_precios_20))
{
  k<-0
  for (i in 2:nrow(pred2_precios_20))
  {
    pred2_precios_20[i,j]<-NA
    if (k==0 & is.na(precios_q5_20[i,j])==FALSE)
    {
      k<-1
      pred2_precios_20[i,j]<-precios_q5_20[i,j]
    }
  }
}

for (j in 2:length(pred2_precios_21))
{
  k<-0
  for (i in 2:nrow(pred2_precios_21))
  {
    pred2_precios_21[i,j]<-NA
    if (k==0 & is.na(precios_q5_21[i,j])==FALSE)
    {
      k<-1
      pred2_precios_21[i,j]<-precios_q5_21[i,j]
    }
  }
}
```

```{r}
#2
#cálculo del precio
#Pt = Pt-1 * exp(retorno t)
for (j in 2:length(prediccion_18))
{
  k<-0
  for (i in 2:nrow(prediccion_18))
  {
    if (is.na(pred2_precios_18[i-1,j])==FALSE & k==0)
    {
      pred2_precios_18[i,j]<-pred2_precios_18[i-1,j]*exp(prediccion_18[i,j])
      k<-1
    }
    if (k==1)
    {
      pred2_precios_18[i,j]<-pred2_precios_18[i-1,j]*exp(prediccion_18[i,j])
      if (is.na(pred2_precios_18[i,j]==TRUE))
      {
        pred2_precios_18[i,j]<-pred2_precios_18[i-1,j]
      }
    }
  }
}

for (j in 2:length(prediccion_19))
{
  k<-0
  for (i in 2:nrow(prediccion_19))
  {
    if (is.na(pred2_precios_19[i-1,j])==FALSE & k==0)
    {
      pred2_precios_19[i,j]<-pred2_precios_19[i-1,j]*exp(prediccion_19[i,j])
      k<-1
    }
    if (k==1)
    {
      pred2_precios_19[i,j]<-pred2_precios_19[i-1,j]*exp(prediccion_19[i,j])
      if (is.na(pred2_precios_19[i,j]==TRUE))
      {
        pred2_precios_19[i,j]<-pred2_precios_19[i-1,j]
      }
    }
  }
}

for (j in 2:length(prediccion_20))
{
  k<-0
  for (i in 2:nrow(prediccion_20))
  {
    if (is.na(pred2_precios_20[i-1,j])==FALSE & k==0)
    {
      pred2_precios_20[i,j]<-pred2_precios_20[i-1,j]*exp(prediccion_20[i,j])
      k<-1
    }
    if (k==1)
    {
      pred2_precios_20[i,j]<-pred2_precios_20[i-1,j]*exp(prediccion_20[i,j])
      if (is.na(pred2_precios_20[i,j]==TRUE))
      {
        pred2_precios_20[i,j]<-pred2_precios_20[i-1,j]
      }
    }
  }
}

for (j in 2:length(prediccion_21))
{
  k<-0
  for (i in 2:nrow(prediccion_21))
  {
    if (is.na(pred2_precios_21[i-1,j])==FALSE & k==0)
    {
      pred2_precios_21[i,j]<-pred2_precios_21[i-1,j]*exp(prediccion_21[i,j])
      k<-1
    }
    if (k==1)
    {
      pred2_precios_21[i,j]<-pred2_precios_21[i-1,j]*exp(prediccion_21[i,j])
      if (is.na(pred2_precios_21[i,j]==TRUE))
      {
        pred2_precios_21[i,j]<-pred2_precios_21[i-1,j]
      }
    }
  }
}
```

```{r}
for (i in 2:length(pred2_precios_18))
{
  plot(precios_q5_18$`precios$Fecha`[1:360],unlist(precios_q5_18[i])[1:360],type='l',ylab = colnames(pred2_precios_18)[i],xlab = 'Fecha')
  lines(pred2_precios_18$`precios$Fecha`[1:360],unlist(pred2_precios_18[i])[1:360],type='l',col='red')
}
```

```{r}
for (i in 2:length(pred2_precios_19))
{
  plot(precios_q5_19$`precios$Fecha`[1:360],unlist(precios_q5_19[i])[1:360],type='l',ylab = colnames(pred2_precios_19)[i],xlab = 'Fecha')
  lines(pred2_precios_19$`precios$Fecha`[1:360],unlist(pred2_precios_19[i])[1:360],type='l',col='red')
}
```

```{r}
for (i in 2:length(pred2_precios_20))
{
  plot(precios_q5_20$`precios$Fecha`[1:360],unlist(precios_q5_20[i])[1:360],type='l',ylab = colnames(pred2_precios_20)[i],xlab = 'Fecha')
  lines(pred2_precios_20$`precios$Fecha`[1:360],unlist(pred2_precios_20[i])[1:360],type='l',col='red')
}
```

```{r}
for (i in 2:length(pred2_precios_21))
{
  plot(precios_q5_21$`precios$Fecha`[1:360],unlist(precios_q5_21[i])[1:360],type='l',ylab = colnames(pred2_precios_21)[i],xlab = 'Fecha')
  lines(pred2_precios_21$`precios$Fecha`[1:360],unlist(pred2_precios_21[i])[1:360],type='l',col='red')
}

```

```{r}
corr_precios2<-matrix(nrow=15,ncol=4)
for (i in 2:length(rq5_2_20))
{
  corr_precios2[i-1,1]<-cor(precios_q5_18[i],pred2_precios_18[i],use='complete.obs')[1]
  corr_precios2[i-1,2]<-cor(precios_q5_19[i],pred2_precios_19[i],use='complete.obs')[1]
  corr_precios2[i-1,3]<-cor(precios_q5_20[i],pred2_precios_20[i],use='complete.obs')[1]
  corr_precios2[i-1,4]<-cor(precios_q5_21[i],pred2_precios_21[i],use='complete.obs')[1]
}

rownames(corr_precios2)<-colnames(precios_q5_18)[-1]
colnames(corr_precios2)<-c("2018","2019","2020","2021")
```

```{r}
mse_precios2<-matrix(nrow=15,ncol=4)

for (i in 2:length(rq5_2_20))
{
  #2018
  data<-data.frame(pred=pred2_precios_18[i],actual=precios_q5_18[i])
  colnames(data)<-c("pred","actual")
  mse_precios2[i-1,1]<-MSE(data$pred,data$actual,na.rm=TRUE)
  #2019
  data<-data.frame(pred=pred2_precios_19[i],actual=precios_q5_19[i])
  colnames(data)<-c("pred","actual")
  mse_precios2[i-1,2]<-MSE(data$pred,data$actual,na.rm=TRUE)
  #2020
    data<-data.frame(pred=pred2_precios_20[i],actual=precios_q5_20[i])
    colnames(data)<-c("pred","actual")
    mse_precios2[i-1,3]<-MSE(data$pred,data$actual,na.rm=TRUE)
    #2021
    data<-data.frame(pred=pred2_precios_21[i],actual=precios_q5_21[i])
    colnames(data)<-c("pred","actual")
    mse_precios2[i-1,4]<-MSE(data$pred,data$actual,na.rm=TRUE)
}

rownames(mse_precios2)<-colnames(precios_q5_18)[-1]
colnames(mse_precios2)<-c("2018","2019","2020","2021")
```

```{r}
colSums(mse_precios2)
```

#Ordena predicción

```{r}
#corta los retornos al q5 entre 2022-2023
retornos_q5<-retornos[,nq5$nombre][(match("2022-01-03",retornos$Fecha):(match("2023-12-29",retornos$Fecha))),]
#transforma ceros en NA
retornos_q5[retornos_q5==0]<-NA

#agrega columna fecha en retornos_q5
fecha<-prediccion_18[(match("2022-01-03",prediccion_18$Fecha):(match("2023-12-29",prediccion_18$Fecha))),1]
retornos_q5<-cbind(fecha,retornos_q5)
```

```{r}
#corta la predicción a 2022-2023
prediccion_18_22_23<-prediccion_18[(match("2022-01-03",prediccion_18$Fecha):(match("2023-12-29",prediccion_18$Fecha))),]
prediccion_19_22_23<-prediccion_19[(match("2022-01-03",prediccion_19$Fecha):(match("2023-12-29",prediccion_19$Fecha))),]
prediccion_20_22_23<-prediccion_20[(match("2022-01-03",prediccion_20$Fecha):(match("2023-12-29",prediccion_20$Fecha))),]
prediccion_21_22_23<-prediccion_21[(match("2022-01-03",prediccion_21$Fecha):(match("2023-12-29",prediccion_21$Fecha))),]

#precios originales cortados a 2022-2023
precios_q5_22_23<-precios_q5_18[(match("2022-01-03",precios_q5_18$`precios$Fecha`):(match("2023-12-29",precios_q5_18$`precios$Fecha`))),]

#transforma ceros en NA porque significa que no hubo transacción
prediccion_18_22_23[prediccion_18_22_23==0]<-NA
prediccion_19_22_23[prediccion_19_22_23==0]<-NA
prediccion_20_22_23[prediccion_20_22_23==0]<-NA
prediccion_21_22_23[prediccion_21_22_23==0]<-NA
```

#Retornos no ponderados

```{r}
#df vacios para la prediccion no ponderada final
prediccion_18_22_23_final<-prediccion_18_22_23
prediccion_19_22_23_final<-prediccion_19_22_23
prediccion_20_22_23_final<-prediccion_20_22_23
prediccion_21_22_23_final<-prediccion_21_22_23

for (j in 2:length(prediccion_18_22_23_final))
{
  for (i in 1:nrow(prediccion_18_22_23))
  {
    prediccion_18_22_23_final[i,j]<-NA
    prediccion_19_22_23_final[i,j]<-NA
    prediccion_20_22_23_final[i,j]<-NA
    prediccion_21_22_23_final[i,j]<-NA
  }
}


for (j in 2:length(prediccion_18_22_23))
{
  suma<-0
  for (i in 2:nrow(prediccion_18_22_23))
  {
    #si tiene dato
    if (is.na(retornos_q5[i,j])==FALSE)
    {
      nona<-prediccion_18_22_23[i,j]
      if (is.na(nona)==FALSE)
      {
        prediccion_18_22_23_final[i,j]<-suma+nona
      }
      else
      {
        prediccion_18_22_23_final[i,j]<-suma
      }
      suma<-0
    }
    if (is.na(prediccion_18_22_23[i,j])==FALSE)
    {
      #si no tiene dato
      if (is.na(retornos_q5[i,j])==TRUE)
      {
        summ<-prediccion_18_22_23[i,j]
        suma<-suma+summ
      }
    }
  }
}

for (j in 2:length(prediccion_19_22_23))
{
  suma<-0
  for (i in 2:nrow(prediccion_19_22_23))
  {
    #si tiene dato
    if (is.na(retornos_q5[i,j])==FALSE)
    {
      nona<-prediccion_19_22_23[i,j]
      if (is.na(nona)==FALSE)
      {
        prediccion_19_22_23_final[i,j]<-suma+nona
      }
      else
      {
        prediccion_19_22_23_final[i,j]<-suma
      }
      suma<-0
    }
    if (is.na(prediccion_19_22_23[i,j])==FALSE)
    {
      #si no tiene dato
      if (is.na(retornos_q5[i,j])==TRUE)
      {
        summ<-prediccion_19_22_23[i,j]
        suma<-suma+summ
      }
    }
  }
}

for (j in 2:length(prediccion_20_22_23))
{
  suma<-0
  for (i in 2:nrow(prediccion_20_22_23))
  {
    #si tiene dato
    if (is.na(retornos_q5[i,j])==FALSE)
    {
      nona<-prediccion_20_22_23[i,j]
      if (is.na(nona)==FALSE)
      {
        prediccion_20_22_23_final[i,j]<-suma+nona
      }
      else
      {
        prediccion_20_22_23_final[i,j]<-suma
      }
      suma<-0
    }
    if (is.na(prediccion_20_22_23[i,j])==FALSE)
    {
      #si no tiene dato
      if (is.na(retornos_q5[i,j])==TRUE)
      {
        summ<-prediccion_20_22_23[i,j]
        suma<-suma+summ
      }
    }
  }
}

for (j in 2:length(prediccion_21_22_23))
{
  suma<-0
  for (i in 2:nrow(prediccion_21_22_23))
  {
    #si tiene dato
    if (is.na(retornos_q5[i,j])==FALSE)
    {
      nona<-prediccion_21_22_23[i,j]
      if (is.na(nona)==FALSE)
      {
        prediccion_21_22_23_final[i,j]<-suma+nona
      }
      else
      {
        prediccion_21_22_23_final[i,j]<-suma
      }
      suma<-0
    }
    if (is.na(prediccion_21_22_23[i,j])==FALSE)
    {
      #si no tiene dato
      if (is.na(retornos_q5[i,j])==TRUE)
      {
        summ<-prediccion_21_22_23[i,j]
        suma<-suma+summ
      }
    }
  }
}
```

#Correlaciones no ponderadas

```{r}
corr_rnpond<-matrix(nrow=15,ncol=4)
for (i in 2:length(retornos_q5))
{
  corr_rnpond[i-1,1]<-cor(retornos_q5[i],prediccion_18_22_23_final[i],use='complete.obs')[1]
  corr_rnpond[i-1,2]<-cor(retornos_q5[i],prediccion_19_22_23_final[i],use='complete.obs')[1]
  corr_rnpond[i-1,3]<-cor(retornos_q5[i],prediccion_20_22_23_final[i],use='complete.obs')[1]
  corr_rnpond[i-1,4]<-cor(retornos_q5[i],prediccion_21_22_23_final[i],use='complete.obs')[1]
}

rownames(corr_rnpond)<-colnames(precios_q5_18)[-1]
colnames(corr_rnpond)<-c("2018","2019","2020","2021")
```

#MSE no ponderado

```{r}
mse_rnpond<-matrix(nrow=15,ncol=4)

for (i in 2:length(rq5_2_20))
{
  #2018
  data<-data.frame(pred=prediccion_18_22_23_final[i],actual=retornos_q5[i])
  colnames(data)<-c("pred","actual")
  mse_rnpond[i-1,1]<-MSE(data$pred,data$actual,na.rm=TRUE)
  #2019
  data<-data.frame(pred=prediccion_19_22_23_final[i],actual=retornos_q5[i])
  colnames(data)<-c("pred","actual")
  mse_rnpond[i-1,2]<-MSE(data$pred,data$actual,na.rm=TRUE)
  #2020
    data<-data.frame(pred=prediccion_20_22_23_final[i],actual=retornos_q5[i])
    colnames(data)<-c("pred","actual")
    mse_rnpond[i-1,3]<-MSE(data$pred,data$actual,na.rm=TRUE)
    #2021
    data<-data.frame(pred=prediccion_21_22_23_final[i],actual=retornos_q5[i])
    colnames(data)<-c("pred","actual")
    mse_rnpond[i-1,4]<-MSE(data$pred,data$actual,na.rm=TRUE)
}

rownames(mse_rnpond)<-colnames(precios_q5_18)[-1]
colnames(mse_rnpond)<-c("2018","2019","2020","2021")
```

#Plot no ponderado

```{r}
#plot retornos no ponderados y predicción no ponderada

for (i in 2:length(prediccion_18_22_23_final))
{
  plot(retornos_q5$fecha,unlist(retornos_q5[i]),type='l',ylab = colnames(retornos_q5)[i],xlab = 'Fecha')
  lines(prediccion_18_22_23_final$Fecha,unlist(prediccion_18_22_23_final[i]),type='l',col='red')
}
```

```{r}
#plot retornos no ponderados y predicción no ponderada

for (i in 2:length(prediccion_19_22_23_final))
{
  plot(retornos_q5$fecha,unlist(retornos_q5[i]),type='l',ylab = colnames(retornos_q5)[i],xlab = 'Fecha')
  lines(prediccion_19_22_23_final$Fecha,unlist(prediccion_19_22_23_final[i]),type='l',col='red')
}
```

```{r}
#plot retornos no ponderados y predicción no ponderada

for (i in 2:length(prediccion_20_22_23_final))
{
  plot(retornos_q5$fecha,unlist(retornos_q5[i]),type='l',ylab = colnames(retornos_q5)[i],xlab = 'Fecha')
  lines(prediccion_20_22_23_final$Fecha,unlist(prediccion_20_22_23_final[i]),type='l',col='red')
}
```

```{r}
#plot retornos no ponderados y predicción no ponderada

for (i in 2:length(prediccion_21_22_23_final))
{
  plot(retornos_q5$fecha,unlist(retornos_q5[i]),type='l',ylab = colnames(retornos_q5)[i],xlab = 'Fecha')
  lines(prediccion_21_22_23_final$Fecha,unlist(prediccion_21_22_23_final[i]),type='l',col='red')
}
```

#Corr_rnpond_2

```{r}
corr_rnpond_2<-matrix(nrow=(length(retornos_q5)-1),ncol=4)
for (i in 2:length(retornos_q5))
{
  corr_rnpond_2[i-1,1]<-cor(retornos_q5[i],prediccion_18_22_23_final_2[i],use='complete.obs')[1]
  corr_rnpond_2[i-1,2]<-cor(retornos_q5[i],prediccion_19_22_23_final_2[i],use='complete.obs')[1]
  corr_rnpond_2[i-1,3]<-cor(retornos_q5[i],prediccion_20_22_23_final_2[i],use='complete.obs')[1]
  corr_rnpond_2[i-1,4]<-cor(retornos_q5[i],prediccion_21_22_23_final_2[i],use='complete.obs')[1]
}

rownames(corr_rnpond_2)<-colnames(precios_q5_18)[-1]
colnames(corr_rnpond_2)<-c("2018 - 2021","2019 - 2021","2020 - 2021","2021")
```

#Precios no ponderados

```{r}
#borra precios repetidos

precios_q5_22_23<-precios_q5_18[(match("2021-12-31",precios_q5_18$`precios$Fecha`):(nrow(precios_q5_18))),]
                                
precios_q5_22_23_sr<-precios_q5_22_23



for (j in 2:length(precios_q5_22_23))
{
  for (i in 1:(nrow(precios_q5_22_23)-31))
  {
    if (is.na(precios_q5_22_23[i,j])==FALSE)
    {
      ultimo<-precios_q5_22_23[i,j]
      for (k in 1:30)
      {
        if (is.na(precios_q5_22_23[k+i,j])==FALSE)
        {
          if (ultimo==precios_q5_22_23[k+i,j])
          {
            precios_q5_22_23_sr[k+i,j]<-NA
          }
        }
      }
    }
  }
}

precios_q5_22_23<-precios_q5_22_23[(match("2022-01-03",precios_q5_22_23$`precios$Fecha`):(match("2023-12-29",precios_q5_22_23$`precios$Fecha`))),]

precios_q5_22_23_sr<-precios_q5_22_23_sr[(match("2022-01-03",precios_q5_22_23_sr$`precios$Fecha`):(match("2023-12-29",precios_q5_22_23_sr$`precios$Fecha`))),]
```

```{r}
#df vacios para la prediccion no ponderada que hace match con los precios
prediccion_18_22_23_final_2<-prediccion_18_22_23
prediccion_19_22_23_final_2<-prediccion_19_22_23
prediccion_20_22_23_final_2<-prediccion_20_22_23
prediccion_21_22_23_final_2<-prediccion_21_22_23

for (j in 2:length(prediccion_18_22_23_final_2))
{
  for (i in 1:nrow(prediccion_18_22_23_final_2))
  {
    prediccion_18_22_23_final_2[i,j]<-NA
    prediccion_19_22_23_final_2[i,j]<-NA
    prediccion_20_22_23_final_2[i,j]<-NA
    prediccion_21_22_23_final_2[i,j]<-NA
  }
}


for (j in 2:length(prediccion_18_22_23))
{
  suma<-0
  for (i in 2:nrow(prediccion_18_22_23))
  {
    #si tiene dato
    if (is.na(precios_q5_22_23_sr[i,j])==FALSE)
    {
      nona<-prediccion_18_22_23[i,j]
      if (is.na(nona)==FALSE)
      {
        prediccion_18_22_23_final_2[i,j]<-suma+nona
      }
      else
      {
        prediccion_18_22_23_final_2[i,j]<-suma
      }
      suma<-0
    }
    if (is.na(prediccion_18_22_23[i,j])==FALSE)
    {
      #si no tiene dato
      if (is.na(precios_q5_22_23_sr[i,j])==TRUE)
      {
        summ<-prediccion_18_22_23[i,j]
        suma<-suma+summ
      }
    }
  }
}

for (j in 2:length(prediccion_19_22_23))
{
  suma<-0
  for (i in 2:nrow(prediccion_19_22_23))
  {
    #si tiene dato
    if (is.na(precios_q5_22_23_sr[i,j])==FALSE)
    {
      nona<-prediccion_19_22_23[i,j]
      if (is.na(nona)==FALSE)
      {
        prediccion_19_22_23_final_2[i,j]<-suma+nona
      }
      else
      {
        prediccion_19_22_23_final_2[i,j]<-suma
      }
      suma<-0
    }
    if (is.na(prediccion_19_22_23[i,j])==FALSE)
    {
      #si no tiene dato
      if (is.na(precios_q5_22_23_sr[i,j])==TRUE)
      {
        summ<-prediccion_19_22_23[i,j]
        suma<-suma+summ
      }
    }
  }
}

for (j in 2:length(prediccion_20_22_23))
{
  suma<-0
  for (i in 2:nrow(prediccion_20_22_23))
  {
    #si tiene dato
    if (is.na(precios_q5_22_23_sr[i,j])==FALSE)
    {
      nona<-prediccion_20_22_23[i,j]
      if (is.na(nona)==FALSE)
      {
        prediccion_20_22_23_final_2[i,j]<-suma+nona
      }
      else
      {
        prediccion_20_22_23_final_2[i,j]<-suma
      }
      suma<-0
    }
    if (is.na(prediccion_20_22_23[i,j])==FALSE)
    {
      #si no tiene dato
      if (is.na(precios_q5_22_23_sr[i,j])==TRUE)
      {
        summ<-prediccion_20_22_23[i,j]
        suma<-suma+summ
      }
    }
  }
}

for (j in 2:length(prediccion_21_22_23))
{
  suma<-0
  for (i in 2:nrow(prediccion_21_22_23))
  {
    #si tiene dato
    if (is.na(precios_q5_22_23_sr[i,j])==FALSE)
    {
      nona<-prediccion_21_22_23[i,j]
      if (is.na(nona)==FALSE)
      {
        prediccion_21_22_23_final_2[i,j]<-suma+nona
      }
      else
      {
        prediccion_21_22_23_final_2[i,j]<-suma
      }
      suma<-0
    }
    if (is.na(prediccion_21_22_23[i,j])==FALSE)
    {
      #si no tiene dato
      if (is.na(precios_q5_22_23_sr[i,j])==TRUE)
      {
        summ<-prediccion_21_22_23[i,j]
        suma<-suma+summ
      }
    }
  }
}
```

```{r}
#df vacios para la prediccion no ponderada final
pred_precios_18_22_23_final<-prediccion_18_22_23
pred_precios_19_22_23_final<-prediccion_19_22_23
pred_precios_20_22_23_final<-prediccion_20_22_23
pred_precios_21_22_23_final<-prediccion_21_22_23

for (j in 2:length(prediccion_18_22_23_final))
{
  for (i in 1:nrow(prediccion_18_22_23))
  {
    pred_precios_18_22_23_final[i,j]<-NA
    pred_precios_19_22_23_final[i,j]<-NA
    pred_precios_20_22_23_final[i,j]<-NA
    pred_precios_21_22_23_final[i,j]<-NA
  }
}

#df precios originales: precios_q5_22_23

#cálculo del precio
#Pt = Pt-1 * exp(retorno t)
for (j in 2:length(precios_q5_22_23_sr))
{
  nonna<-c()
  for (i in 1:nrow(precios_q5_22_23_sr))
  {
    #si tiene dato
    if (is.na(precios_q5_22_23_sr[i,j])==FALSE)
    {
      nonna<-append(nonna,i)
    }
  }
  pred_precios_18_22_23_final[nonna[1],j]<-precios_q5_22_23_sr[nonna[1],j]
  pred_precios_19_22_23_final[nonna[1],j]<-precios_q5_22_23_sr[nonna[1],j]
  pred_precios_20_22_23_final[nonna[1],j]<-precios_q5_22_23_sr[nonna[1],j]
  pred_precios_21_22_23_final[nonna[1],j]<-precios_q5_22_23_sr[nonna[1],j]
  for (k in 2:length(nonna))
  {
    pred_precios_18_22_23_final[nonna[k],j]<-precios_q5_22_23_sr[nonna[k-1],j]*exp(prediccion_18_22_23_final_2[nonna[k],j])
    pred_precios_19_22_23_final[nonna[k],j]<-precios_q5_22_23_sr[nonna[k-1],j]*exp(prediccion_19_22_23_final_2[nonna[k],j])
    pred_precios_20_22_23_final[nonna[k],j]<-precios_q5_22_23_sr[nonna[k-1],j]*exp(prediccion_20_22_23_final_2[nonna[k],j])
    pred_precios_21_22_23_final[nonna[k],j]<-precios_q5_22_23_sr[nonna[k-1],j]*exp(prediccion_21_22_23_final_2[nonna[k],j])
  }
}
```

#Writexl

```{r}
library("writexl")
write_xlsx(prediccion_18_22_23,"prediccion_18_22_23.xlsx")
write_xlsx(retornos_q5,"retornos_q5.xlsx")
write_xlsx(precios_q5_22_23_sr,"precios_q5_22_23_sr.xlsx")
```

```{r}
library("writexl")
write_xlsx(prediccion_19_22_23,"prediccion_19_22_23.xlsx")
write_xlsx(prediccion_20_22_23,"prediccion_20_22_23.xlsx")
write_xlsx(prediccion_21_22_23,"prediccion_21_22_23.xlsx")
```

```{r}
write_xlsx(prediccion_18_22_23_final_2,"prediccion_18_22_23_final_2.xlsx")
```

```{r}
mse_precios_npond_2<-tibble::rownames_to_column(as.data.frame(mse_precios_npond),"a")
mape_precios_npond_2<-tibble::rownames_to_column(as.data.frame(mape_precios_npond),"a")
```

```{r}
library("writexl")
write_xlsx(mse_precios_npond_2,"mse_precios_npond.xlsx")
write_xlsx(mape_precios_npond_2,"mape_precios_npond.xlsx")
```

```{r}
corr_rnpond_2<-tibble::rownames_to_column(as.data.frame(corr_rnpond_2),"a")
corr_precios_npond<-tibble::rownames_to_column(as.data.frame(corr_precios_npond),"a")
```

```{r}
library("writexl")
write_xlsx(corr_rnpond_2,"corr_rnpond_2.xlsx")
write_xlsx(corr_precios_npond,"corr_precios_npond.xlsx")
```

#Plot precio no ponderado

```{r}
for (i in 2:length(pred_precios_18_22_23_final))
{
  plot(precios_q5_22_23_sr$`precios$Fecha`,unlist(precios_q5_22_23_sr[i]),type='l',ylab = colnames(pred_precios_18_22_23_final)[i],xlab = 'Fecha')
  lines(pred_precios_18_22_23_final$Fecha,unlist(pred_precios_18_22_23_final[i]),type='l',col='red')
}
```

#Correlaciones precios no ponderadas

```{r}
corr_precios_npond<-matrix(nrow=15,ncol=4)
for (i in 2:length(precios_q5_22_23_sr))
{
  corr_precios_npond[i-1,1]<-cor(precios_q5_22_23_sr[i],pred_precios_18_22_23_final[i],use='complete.obs')[1]
  corr_precios_npond[i-1,2]<-cor(precios_q5_22_23_sr[i],pred_precios_19_22_23_final[i],use='complete.obs')[1]
  corr_precios_npond[i-1,3]<-cor(precios_q5_22_23_sr[i],pred_precios_20_22_23_final[i],use='complete.obs')[1]
  corr_precios_npond[i-1,4]<-cor(precios_q5_22_23_sr[i],pred_precios_21_22_23_final[i],use='complete.obs')[1]
}

rownames(corr_precios_npond)<-colnames(precios_q5_18)[-1]
colnames(corr_precios_npond)<-c("2018 - 2021","2019 - 2021","2020 - 2021","2021")
```

#MSE precios no ponderadas

```{r}
mse_precios_npond<-matrix(nrow=15,ncol=4)

for (i in 2:length(precios_q5_22_23_sr))
{
  #2018
  data<-data.frame(pred=pred_precios_18_22_23_final[i],actual=precios_q5_22_23_sr[i])
  colnames(data)<-c("pred","actual")
  mse_precios_npond[i-1,1]<-MSE(data$pred,data$actual,na.rm=TRUE)
  #2019
  data<-data.frame(pred=pred_precios_19_22_23_final[i],actual=precios_q5_22_23_sr[i])
  colnames(data)<-c("pred","actual")
  mse_precios_npond[i-1,2]<-MSE(data$pred,data$actual,na.rm=TRUE)
  #2020
    data<-data.frame(pred=pred_precios_20_22_23_final[i],actual=precios_q5_22_23_sr[i])
    colnames(data)<-c("pred","actual")
    mse_precios_npond[i-1,3]<-MSE(data$pred,data$actual,na.rm=TRUE)
    #2021
    data<-data.frame(pred=pred_precios_21_22_23_final[i],actual=precios_q5_22_23_sr[i])
    colnames(data)<-c("pred","actual")
    mse_precios_npond[i-1,4]<-MSE(data$pred,data$actual,na.rm=TRUE)
}

rownames(mse_precios_npond)<-colnames(precios_q5_18)[-1]
colnames(mse_precios_npond)<-c("2018","2019","2020","2021")
```

```{r}
library("MLmetrics")
mape(unlist(precios_q5_22_23_sr[2]),unlist(pred_precios_18_22_23_final[2]))
```

```{r}
library("MLmetrics")
mape(na.omit(pred_precios_18_22_23_final$BANVIDA),na.omit(precios_q5_22_23_sr$BANVIDA))
```

```{r}
mape_precios_npond<-matrix(nrow=15,ncol=4)

for (i in 2:length(precios_q5_22_23_sr))
{
  #2018
  data<-data.frame(pred=na.omit(pred_precios_18_22_23_final[i]),actual=na.omit(precios_q5_22_23_sr[i]))
  colnames(data)<-c("pred","actual")
  mape_precios_npond[i-1,1]<-mape(data$actual,data$pred)
  #2019
  data<-data.frame(pred=na.omit(pred_precios_19_22_23_final[i]),actual=na.omit(precios_q5_22_23_sr[i]))
  colnames(data)<-c("pred","actual")
  mape_precios_npond[i-1,2]<-mape(data$actual,data$pred)
  #2020
  data<-data.frame(pred=na.omit(pred_precios_20_22_23_final[i]),actual=na.omit(precios_q5_22_23_sr[i]))
  colnames(data)<-c("pred","actual")
  mape_precios_npond[i-1,3]<-mape(data$actual,data$pred)
  #2021
  data<-data.frame(pred=na.omit(pred_precios_21_22_23_final[i]),actual=na.omit(precios_q5_22_23_sr[i]))
  colnames(data)<-c("pred","actual")
  mape_precios_npond[i-1,4]<-mape(data$actual,data$pred)
}

rownames(mape_precios_npond)<-colnames(precios_q5_18)[-1]
colnames(mape_precios_npond)<-c("2018","2019","2020","2021")
```

```{r}
#fecha inicio - fecha término - mse 2018,2019,2020,2021 - mape 
#a<-c()
#b<-c()

#instancias<-data.frame(a,b)

#for (j in 2:sum(!is.na(precios_q5_22_23_sr[2])))
#{
#  for (i in 1:nrow(precios_q5_22_23_sr))
#  {
    
#  }
#}
```

```{r}
#cuenta no na
sum(!is.na(precios_q5_22_23_sr[4]))
```

#Estadística descriptiva

```{r}
library(moments)
#corta a los precios de los datos que se consideraron para armar los modelos
precios_q5_ed_full<-precios[,least_na$nombre]
precios_q5_ed_full<-data.frame(precios_q5_ed_full)

ed_full<-matrix(nrow=(length(precios_q5_ed_full)-1),ncol=8)

for (i in 2:length((precios_q5_ed_full)-1))
{
  ed_full[i-1,1]<-colSums(!is.na((precios_q5_ed_full)))[i]
  ed_full[i-1,2]<-colMeans(precios_q5_ed_full[-1], na.rm = TRUE)[i-1]
  ed_full[i-1,3]<-sapply(precios_q5_ed_full, sd, na.rm = TRUE)[i]
  ed_full[i-1,4]<-sapply(precios_q5_ed_full, min, na.rm = TRUE)[i]
  ed_full[i-1,5]<-sapply(precios_q5_ed_full, max, na.rm = TRUE)[i]
  ed_full[i-1,6]<-ed_full[i-1,5]-ed_full[i-1,4]
  ed_full[i-1,7]<-sapply(precios_q5_ed_full, kurtosis, na.rm = TRUE)[i]
  ed_full[i-1,8]<-sapply(precios_q5_ed_full, skewness, na.rm = TRUE)[i]
}

rownames(ed_full)<-colnames(precios_q5_ed_full)[-1]
colnames(ed_full)<-c("Número de datos","Promedio","Desviación estándar","Mínimo","Máximo","Rango","Curtosis","Coeficiente de variación")
```

```{r}
ed_3<-tibble::rownames_to_column(as.data.frame(ed_full),"a")
```

```{r}
library("writexl")
write_xlsx(ed_3,"estadistica_descriptiva_full.xlsx")
```

```{r}
#summary(precios_q5_ed)
#colSums(!is.na(precios_q5_ed))[2]
#class(precios_q5_ed[2,2])
#colMeans(precios_q5_ed[-1], na.rm = TRUE)
sapply(precios_q5_ed, kurtosis, na.rm = TRUE)
ed[10,5]-ed[10,4]
ed[10,6]
```

```{r}
library(moments)
#corta a los precios de los datos que se consideraron para armar los modelos
precios_q5_ed<-c(precios[1][(match("2018-01-01",precios$Fecha):(match("2021-12-31",precios$Fecha))),],precios[,nq5$nombre][(match("2018-01-01",precios$Fecha):(match("2021-12-31",precios$Fecha))),])
precios_q5_ed<-data.frame(precios_q5_ed)

ed<-matrix(nrow=(length(retornos_q5)-1),ncol=8)

for (i in 2:length(retornos_q5))
{
  ed[i-1,1]<-colSums(!is.na((precios_q5_ed)))[i]
  ed[i-1,2]<-colMeans(precios_q5_ed[-1], na.rm = TRUE)[i-1]
  ed[i-1,3]<-sapply(precios_q5_ed, sd, na.rm = TRUE)[i]
  ed[i-1,4]<-sapply(precios_q5_ed, min, na.rm = TRUE)[i]
  ed[i-1,5]<-sapply(precios_q5_ed, max, na.rm = TRUE)[i]
  ed[i-1,6]<-ed[i-1,5]-ed[i-1,4]
  ed[i-1,7]<-sapply(precios_q5_ed, kurtosis, na.rm = TRUE)[i]
  ed[i-1,8]<-sapply(precios_q5_ed, skewness, na.rm = TRUE)[i]
}

rownames(ed)<-colnames(precios_q5_18)[-1]
colnames(ed)<-c("Número de datos","Promedio","Desviación estándar","Mínimo","Máximo","Rango","Curtosis","Coeficiente de variación")
```

```{r}
ed_2<-tibble::rownames_to_column(as.data.frame(ed),"a")
```

```{r}
library("writexl")
write_xlsx(ed_2,"estadistica_descriptiva.xlsx")
```

#Modelo CAPM

```{r}
library(readxl)
#Cálculo beta
ipsa<-read_excel("ipsa.xlsx",sheet=1, na="-",col_types =c("date","numeric")) #precios diarios ipsa

colnames(ipsa)<-c("Fecha", "ipsa")

ipsa_18_21<-ipsa[(match("2018-01-01",ipsa$Fecha)):(match("2021-12-31",ipsa$Fecha)),]
ipsa_19_21<-ipsa[(match("2019-01-01",ipsa$Fecha)):(match("2021-12-31",ipsa$Fecha)),]
ipsa_20_21<-ipsa[(match("2020-01-01",ipsa$Fecha)):(match("2021-12-31",ipsa$Fecha)),]
ipsa_21<-ipsa[(match("2021-01-01",ipsa$Fecha)):(match("2021-12-31",ipsa$Fecha)),]

r_ipsa<-ipsa
r_ipsa_18_21<-ipsa_18_21
r_ipsa$ipsa<-NA
r_ipsa_18_21$ipsa<-NA
```

```{r}
#cálculo de los retornos
for (i in 2:nrow(ipsa))
{
  r_ipsa[i-1,2]<-log(ipsa[i,2]/ipsa[i-1,2])
}

#cálculo de los retornos
for (i in 2:nrow(ipsa_18_21))
{
  r_ipsa_18_21[i-1,2]<-log(ipsa_18_21[i,2]/ipsa_18_21[i-1,2])
}

r_ipsa_19_21<-r_ipsa_18_21[(match("2019-01-01",r_ipsa_18_21$Fecha)):(match("2021-12-31",r_ipsa_18_21$Fecha)),]
r_ipsa_20_21<-r_ipsa_18_21[(match("2020-01-01",r_ipsa_18_21$Fecha)):(match("2021-12-31",r_ipsa_18_21$Fecha)),]
r_ipsa_21<-r_ipsa_18_21[(match("2021-01-01",r_ipsa_18_21$Fecha)):(match("2021-12-31",r_ipsa_18_21$Fecha)),]
```

```{r}
retornos_q5_18_21<-retornos[,nq5$nombre][(match("2018-01-01",retornos$Fecha):(match("2021-12-31",retornos$Fecha))),]
retornos_q5_19_21<-retornos[,nq5$nombre][(match("2019-01-01",retornos$Fecha):(match("2021-12-31",retornos$Fecha))),]
retornos_q5_20_21<-retornos[,nq5$nombre][(match("2020-01-01",retornos$Fecha):(match("2021-12-31",retornos$Fecha))),]
retornos_q5_21<-retornos[,nq5$nombre][(match("2021-01-01",retornos$Fecha):(match("2021-12-31",retornos$Fecha))),]
```

```{r}
beta_capm_18_21<-matrix(nrow=length(retornos_q5_18_21),ncol=1)
beta_capm_19_21<-matrix(nrow=length(retornos_q5_18_21),ncol=1)
beta_capm_20_21<-matrix(nrow=length(retornos_q5_18_21),ncol=1)
beta_capm_21<-matrix(nrow=length(retornos_q5_18_21),ncol=1)

rownames(beta_capm_18_21)<-colnames(retornos_q5_18_21)
colnames(beta_capm_18_21)<-c("ipsa")
rownames(beta_capm_19_21)<-colnames(retornos_q5_18_21)
colnames(beta_capm_19_21)<-c("ipsa")
rownames(beta_capm_20_21)<-colnames(retornos_q5_18_21)
colnames(beta_capm_20_21)<-c("ipsa")
rownames(beta_capm_21)<-colnames(retornos_q5_18_21)
colnames(beta_capm_21)<-c("ipsa")
```

```{r}
#cálculo beta
for (j in 1:length(retornos_q5_18_21))
{
  mod<-lm(unlist(retornos_q5_18_21[j])~r_ipsa_18_21$ipsa)
  beta_capm_18_21[j,1]<-mod$coefficients[2]
}

for (j in 1:length(retornos_q5_19_21))
{
  mod<-lm(unlist(retornos_q5_19_21[j])~r_ipsa_19_21$ipsa)
  beta_capm_19_21[j,1]<-mod$coefficients[2]
}

for (j in 1:length(retornos_q5_20_21))
{
  mod<-lm(unlist(retornos_q5_20_21[j])~r_ipsa_20_21$ipsa)
  beta_capm_20_21[j,1]<-mod$coefficients[2]
}

for (j in 1:length(retornos_q5_21))
{
  mod<-lm(unlist(retornos_q5_21[j])~r_ipsa_21$ipsa)
  beta_capm_21[j,1]<-mod$coefficients[2]
}
```

```{r}
#rf
rf<-read_excel("rf_chile.xlsx",sheet=1, na="-",col_types =c("date","numeric")) #rf diario

rf_22_23<-rf[(match("2022-01-03",rf$Fecha):(match("2023-12-29",rf$Fecha))),]

nrow(rf)
nrow(rf_22_23)
nrow(prediccion_18_22_23_final_2)
```

```{r}
#creación df
pred_capm_18_21<-prediccion_18_22_23_final_2
pred_capm_18_21[2:length(pred_capm_18_21)]<-NA

pred_capm_19_21<-prediccion_19_22_23_final_2
pred_capm_19_21[2:length(pred_capm_19_21)]<-NA

pred_capm_20_21<-prediccion_20_22_23_final_2
pred_capm_20_21[2:length(pred_capm_20_21)]<-NA

pred_capm_21<-prediccion_21_22_23_final_2
pred_capm_21[2:length(pred_capm_21)]<-NA
```

```{r}
#rf diaria
rf_22_23_d<-rf_22_23

for (i in 1:nrow(rf_22_23))
{
  rf_22_23_d[i,2]<-((1+rf_22_23[i,2])^(1/365))-1
}
```

```{r}
#corte ipsa 2022 y 2023 y subset a fechas rf
r_ipsa_22_23<-r_ipsa[(match("2022-01-03",r_ipsa$Fecha):(match("2023-12-29",r_ipsa$Fecha))),]
#pred_capm<-subset(prediccion_18_22_23_final_2, fecha %in% rf_22_23$Fecha)

#como rf_22_23_d tiene menos observaciones que r_ipsa_22_23_d se hace un merge que hace coincidir
rf_22_23_d_520<-merge(r_ipsa_22_23,rf_22_23_d, by="Fecha",all=TRUE)
rf_22_23_d_520<-rf_22_23_d_520[-2]

```

```{r}
#predicción capm
for (j in 2:length(pred_capm_18_21))
{
  for (i in 1:nrow(pred_capm_18_21))
  {
    pred_capm_18_21[i,j]<-rf_22_23_d_520[i,2]+beta_capm_18_21[j-1,1]*(r_ipsa_22_23[i,2]-rf_22_23_d_520[i,2])
    pred_capm_19_21[i,j]<-rf_22_23_d_520[i,2]+beta_capm_19_21[j-1,1]*(r_ipsa_22_23[i,2]-rf_22_23_d_520[i,2])
    pred_capm_20_21[i,j]<-rf_22_23_d_520[i,2]+beta_capm_20_21[j-1,1]*(r_ipsa_22_23[i,2]-rf_22_23_d_520[i,2])
    pred_capm_21[i,j]<-rf_22_23_d_520[i,2]+beta_capm_21[j-1,1]*(r_ipsa_22_23[i,2]-rf_22_23_d_520[i,2])
  }
}
```

```{r}
plot(r_ipsa_21$ipsa,retornos_q5_21$SQM_B) 
```

#Pred CAPM no ponderada

```{r}
#df vacios para la prediccion no ponderada que hace match con los precios
pred_capm_18_21_np<-pred_capm_18_21
pred_capm_19_21_np<-pred_capm_19_21
pred_capm_20_21_np<-pred_capm_20_21
pred_capm_21_np<-pred_capm_21

for (j in 2:length(pred_capm_18_21_np))
{
  for (i in 1:nrow(pred_capm_18_21_np))
  {
    pred_capm_18_21_np[i,j]<-NA
    pred_capm_19_21_np[i,j]<-NA
    pred_capm_20_21_np[i,j]<-NA
    pred_capm_21_np[i,j]<-NA
  }
}


for (j in 2:length(pred_capm_18_21))
{
  suma<-0
  for (i in 2:nrow(pred_capm_18_21))
  {
    #si tiene dato
    if (is.na(precios_q5_22_23_sr[i,j])==FALSE)
    {
      nona<-pred_capm_18_21[i,j]
      if (is.na(nona)==FALSE)
      {
        pred_capm_18_21_np[i,j]<-suma+nona
      }
      else
      {
        pred_capm_18_21_np[i,j]<-suma
      }
      suma<-0
    }
    if (is.na(pred_capm_18_21[i,j])==FALSE)
    {
      #si no tiene dato
      if (is.na(precios_q5_22_23_sr[i,j])==TRUE)
      {
        summ<-pred_capm_18_21[i,j]
        suma<-suma+summ
      }
    }
  }
}

for (j in 2:length(pred_capm_19_21))
{
  suma<-0
  for (i in 2:nrow(pred_capm_19_21))
  {
    #si tiene dato
    if (is.na(precios_q5_22_23_sr[i,j])==FALSE)
    {
      nona<-pred_capm_19_21[i,j]
      if (is.na(nona)==FALSE)
      {
        pred_capm_19_21_np[i,j]<-suma+nona
      }
      else
      {
        pred_capm_19_21_np[i,j]<-suma
      }
      suma<-0
    }
    if (is.na(pred_capm_19_21[i,j])==FALSE)
    {
      #si no tiene dato
      if (is.na(precios_q5_22_23_sr[i,j])==TRUE)
      {
        summ<-pred_capm_19_21[i,j]
        suma<-suma+summ
      }
    }
  }
}

for (j in 2:length(pred_capm_20_21))
{
  suma<-0
  for (i in 2:nrow(pred_capm_20_21))
  {
    #si tiene dato
    if (is.na(precios_q5_22_23_sr[i,j])==FALSE)
    {
      nona<-pred_capm_20_21[i,j]
      if (is.na(nona)==FALSE)
      {
        pred_capm_20_21_np[i,j]<-suma+nona
      }
      else
      {
        pred_capm_20_21_np[i,j]<-suma
      }
      suma<-0
    }
    if (is.na(pred_capm_20_21[i,j])==FALSE)
    {
      #si no tiene dato
      if (is.na(precios_q5_22_23_sr[i,j])==TRUE)
      {
        summ<-pred_capm_20_21[i,j]
        suma<-suma+summ
      }
    }
  }
}

for (j in 2:length(pred_capm_21))
{
  suma<-0
  for (i in 2:nrow(pred_capm_21))
  {
    #si tiene dato
    if (is.na(precios_q5_22_23_sr[i,j])==FALSE)
    {
      nona<-pred_capm_21[i,j]
      if (is.na(nona)==FALSE)
      {
        pred_capm_21_np[i,j]<-suma+nona
      }
      else
      {
        pred_capm_21_np[i,j]<-suma
      }
      suma<-0
    }
    if (is.na(pred_capm_21[i,j])==FALSE)
    {
      #si no tiene dato
      if (is.na(precios_q5_22_23_sr[i,j])==TRUE)
      {
        summ<-pred_capm_21[i,j]
        suma<-suma+summ
      }
    }
  }
}
```

```{r}
library("writexl")
#write_xlsx(pred_capm_18_21,"pred_capm_18_21.xlsx")
#write_xlsx(pred_capm_19_21,"pred_capm_19_21.xlsx")
#write_xlsx(pred_capm_20_21,"pred_capm_20_21.xlsx")
#write_xlsx(pred_capm_21,"pred_capm_21.xlsx")
```

```{r}
#df vacios para la prediccion no ponderada final
pred_precios_capm_18_21<-pred_capm_18_21
pred_precios_capm_19_21<-pred_capm_19_21
pred_precios_capm_20_21<-pred_capm_20_21
pred_precios_capm_21<-pred_capm_21

for (j in 2:length(pred_precios_capm_18_21))
{
  for (i in 1:nrow(pred_capm_18_21))
  {
    pred_precios_capm_18_21[i,j]<-NA
    pred_precios_capm_19_21[i,j]<-NA
    pred_precios_capm_20_21[i,j]<-NA
    pred_precios_capm_21[i,j]<-NA
  }
}

#df precios originales: precios_q5_22_23

#cálculo del precio
#Pt = Pt-1 * exp(retorno t)
for (j in 2:length(precios_q5_22_23_sr))
{
  nonna<-c()
  for (i in 1:nrow(precios_q5_22_23_sr))
  {
    #si tiene dato
    if (is.na(precios_q5_22_23_sr[i,j])==FALSE)
    {
      nonna<-append(nonna,i)
    }
  }
  pred_precios_capm_18_21[nonna[1],j]<-precios_q5_22_23_sr[nonna[1],j]
  pred_precios_capm_19_21[nonna[1],j]<-precios_q5_22_23_sr[nonna[1],j]
  pred_precios_capm_20_21[nonna[1],j]<-precios_q5_22_23_sr[nonna[1],j]
  pred_precios_capm_21[nonna[1],j]<-precios_q5_22_23_sr[nonna[1],j]
  for (k in 2:length(nonna))
  {
    pred_precios_capm_18_21[nonna[k],j]<-precios_q5_22_23_sr[nonna[k-1],j]*exp(pred_capm_18_21_np[nonna[k],j])
    pred_precios_capm_19_21[nonna[k],j]<-precios_q5_22_23_sr[nonna[k-1],j]*exp(pred_capm_19_21_np[nonna[k],j])
    pred_precios_capm_20_21[nonna[k],j]<-precios_q5_22_23_sr[nonna[k-1],j]*exp(pred_capm_20_21_np[nonna[k],j])
    pred_precios_capm_21[nonna[k],j]<-precios_q5_22_23_sr[nonna[k-1],j]*exp(pred_capm_21_np[nonna[k],j])
  }
}
```

```{r}
#revisa pred precios capm
precios_q5_22_23_sr[3,2]
pred_capm_18_21_np[14,2]

precios_q5_22_23_sr[4,3]
pred_capm_18_21_np[7,3]

precios_q5_22_23_sr[3,2]*exp(pred_capm_18_21_np[14,2])
pred_precios_capm_18_21[14,2]

precios_q5_22_23_sr[3,2]
pred_capm_19_21_np[14,2]

precios_q5_22_23_sr[4,3]
pred_capm_19_21_np[7,3]

precios_q5_22_23_sr[3,2]*exp(pred_capm_19_21_np[14,2])
pred_precios_capm_19_21[14,2]

precios_q5_22_23_sr[3,2]
pred_capm_20_21_np[14,2]

precios_q5_22_23_sr[4,3]
pred_capm_20_21_np[7,3]

precios_q5_22_23_sr[3,2]*exp(pred_capm_20_21_np[14,2])
pred_precios_capm_20_21[14,2]

precios_q5_22_23_sr[3,2]
pred_capm_18_21_np[14,2]

precios_q5_22_23_sr[4,3]
pred_capm_21_np[7,3]

precios_q5_22_23_sr[3,2]*exp(pred_capm_21_np[14,2])
pred_precios_capm_21[14,2]
```

#MSE precios CAPM no ponderadas

```{r}
mse_precios_capm_np<-matrix(nrow=(length(pred_capm_18_21)-1),ncol=4)

for (i in 2:length(precios_q5_22_23_sr))
{
  #2018
  data<-data.frame(pred=pred_precios_capm_18_21[i],actual=precios_q5_22_23_sr[i])
  colnames(data)<-c("pred","actual")
  mse_precios_capm_np[i-1,1]<-MSE(data$pred,data$actual,na.rm=TRUE)
  #2019
  data<-data.frame(pred=pred_precios_capm_19_21[i],actual=precios_q5_22_23_sr[i])
  colnames(data)<-c("pred","actual")
  mse_precios_capm_np[i-1,2]<-MSE(data$pred,data$actual,na.rm=TRUE)
  #2020
    data<-data.frame(pred=pred_precios_capm_20_21[i],actual=precios_q5_22_23_sr[i])
    colnames(data)<-c("pred","actual")
    mse_precios_capm_np[i-1,3]<-MSE(data$pred,data$actual,na.rm=TRUE)
    #2021
    data<-data.frame(pred=pred_precios_capm_21[i],actual=precios_q5_22_23_sr[i])
    colnames(data)<-c("pred","actual")
    mse_precios_capm_np[i-1,4]<-MSE(data$pred,data$actual,na.rm=TRUE)
}

rownames(mse_precios_capm_np)<-colnames(precios_q5_18)[-1]
colnames(mse_precios_capm_np)<-c("2018","2019","2020","2021")
```

```{r}
library("MLmetrics")
mape(unlist(precios_q5_22_23_sr[2]),unlist(pred_precios_18_22_23_final[2]))
```

```{r}
library("MLmetrics")
mape(na.omit(pred_precios_18_22_23_final$BANVIDA),na.omit(precios_q5_22_23_sr$BANVIDA))
```

```{r}
mape_precios_capm_np<-matrix(nrow=(length(pred_capm_18_21)-1),ncol=4)

for (i in 2:length(precios_q5_22_23_sr))
{
  #2018
  data<-data.frame(pred=na.omit(pred_precios_capm_18_21[i]),actual=na.omit(precios_q5_22_23_sr[i]))
  colnames(data)<-c("pred","actual")
  mape_precios_capm_np[i-1,1]<-mape(data$actual,data$pred)
  #2019
  data<-data.frame(pred=na.omit(pred_precios_capm_19_21[i]),actual=na.omit(precios_q5_22_23_sr[i]))
  colnames(data)<-c("pred","actual")
  mape_precios_capm_np[i-1,2]<-mape(data$actual,data$pred)
  #2020
  data<-data.frame(pred=na.omit(pred_precios_capm_20_21[i]),actual=na.omit(precios_q5_22_23_sr[i]))
  colnames(data)<-c("pred","actual")
  mape_precios_capm_np[i-1,3]<-mape(data$actual,data$pred)
  #2021
  data<-data.frame(pred=na.omit(pred_precios_capm_21[i]),actual=na.omit(precios_q5_22_23_sr[i]))
  colnames(data)<-c("pred","actual")
  mape_precios_capm_np[i-1,4]<-mape(data$actual,data$pred)
}

rownames(mape_precios_capm_np)<-colnames(precios_q5_18)[-1]
colnames(mape_precios_capm_np)<-c("2018","2019","2020","2021")
```

```{r}
mse_precios_capm_np_2<-tibble::rownames_to_column(as.data.frame(mse_precios_capm_np),"a")
mape_precios_capm_np_2<-tibble::rownames_to_column(as.data.frame(mape_precios_capm_np),"a")
```

```{r}
library("writexl")
write_xlsx(mse_precios_capm_np_2,"mse_precios_npond.xlsx")
write_xlsx(mape_precios_capm_np_2,"mape_precios_npond.xlsx")
```

#Model Confidence Set

```{r}
library(MCS)
mejor_modelo<-matrix(nrow=(ncol(pred_precios_18_22_23_final)-1),ncol=8)
rownames(mejor_modelo)<-colnames(pred_precios_18_22_23_final[2:length(pred_precios_18_22_23_final)])
colnames(mejor_modelo)<-c("P1","P2","P3","P4","C1","C2","C3","C4")

rankings<-matrix(nrow=(ncol(pred_precios_18_22_23_final)-1),ncol=8)
rownames(rankings)<-colnames(pred_precios_18_22_23_final[2:length(pred_precios_18_22_23_final)])
colnames(rankings)<-c("P1","P2","P3","P4","C1","C2","C3","C4")

valorp<-matrix(nrow=(ncol(pred_precios_18_22_23_final)-1),ncol=1)
rownames(valorp)<-colnames(pred_precios_18_22_23_final[2:length(pred_precios_18_22_23_final)])
colnames(valorp)<-c("valor-p")
```

```{r}
for (j in 2:length(pred_precios_18_22_23_final))
{
  v_precios_q5_22_23_sr<-as.vector(na.omit(precios_q5_22_23_sr[,j]))
  predicciones_t<-matrix(nrow=nrow(pred_precios_18_22_23_final),ncol=8)
  for (i in 1:nrow(pred_precios_18_22_23_final))
  {
    predicciones_t[i,1]<-pred_precios_18_22_23_final[i,j]
    predicciones_t[i,2]<-pred_precios_19_22_23_final[i,j]
    predicciones_t[i,3]<-pred_precios_20_22_23_final[i,j]
    predicciones_t[i,4]<-pred_precios_21_22_23_final[i,j]
    predicciones_t[i,5]<-pred_precios_capm_18_21[i,j]
    predicciones_t[i,6]<-pred_precios_capm_19_21[i,j]
    predicciones_t[i,7]<-pred_precios_capm_20_21[i,j]
    predicciones_t[i,8]<-pred_precios_capm_21[i,j]
  }
  
  predicciones_1<-as.vector(na.omit(predicciones_t)[,1])
  predicciones_2<-as.vector(na.omit(predicciones_t)[,2])
  predicciones_3<-as.vector(na.omit(predicciones_t)[,3])
  predicciones_4<-as.vector(na.omit(predicciones_t)[,4])
  predicciones_5<-as.vector(na.omit(predicciones_t)[,5])
  predicciones_6<-as.vector(na.omit(predicciones_t)[,6])
  predicciones_7<-as.vector(na.omit(predicciones_t)[,7])
  predicciones_8<-as.vector(na.omit(predicciones_t)[,8])
  
  loss_se_1<-LossLevel(v_precios_q5_22_23_sr,predicciones_1,which = "SE")
  loss_se_2<-LossLevel(v_precios_q5_22_23_sr,predicciones_2,which = "SE")
  loss_se_3<-LossLevel(v_precios_q5_22_23_sr,predicciones_3,which = "SE")
  loss_se_4<-LossLevel(v_precios_q5_22_23_sr,predicciones_4,which = "SE")
  loss_se_5<-LossLevel(v_precios_q5_22_23_sr,predicciones_5,which = "SE")
  loss_se_6<-LossLevel(v_precios_q5_22_23_sr,predicciones_6,which = "SE")
  loss_se_7<-LossLevel(v_precios_q5_22_23_sr,predicciones_7,which = "SE")
  loss_se_8<-LossLevel(v_precios_q5_22_23_sr,predicciones_8,which = "SE")
  
  loss_se<-matrix(c(loss_se_1,loss_se_2,loss_se_3,loss_se_4,loss_se_5,loss_se_6,loss_se_7,loss_se_8),ncol=8)
  
  MCS_2<-MCSprocedure(loss_se,alpha=0.15,B=5000,cl=NULL,ram.allocation = TRUE, statistic = "Tmax", k = NULL, min.k = 3,verbose = TRUE)
  for (l in 1:length(MCS_2@Info$model.names))
  {
    mejor_modelo[j-1,as.numeric(substr(MCS_2@Info$model.names[l],7,7))]<-MCS_2@show[,3][l]
    rankings[j-1,as.numeric(substr(MCS_2@Info$model.names[l],7,7))]<-MCS_2@show[,1][l]
  }
  valorp[j-1,1]<-MCS_2@Info$mcs_pvalue
}
```

#writexl mcs

```{r}
mejor_modelo_2<-tibble::rownames_to_column(as.data.frame(mejor_modelo),"a")
rankings_2<-tibble::rownames_to_column(as.data.frame(rankings),"a")
```

```{r}
library("writexl")
write_xlsx(mejor_modelo_2,"mejor_modelo_chile.xlsx")
write_xlsx(rankings_2,"rankings_chile.xlsx")
```

#mcs mape

```{r}
library(MCS)
mejor_modelo_mape<-matrix(nrow=(ncol(pred_precios_18_22_23_final)-1),ncol=8)
rownames(mejor_modelo_mape)<-colnames(pred_precios_18_22_23_final[2:length(pred_precios_18_22_23_final)])
colnames(mejor_modelo_mape)<-c("P1","P2","P3","P4","C1","C2","C3","C4")

rankings_mape<-matrix(nrow=(ncol(pred_precios_18_22_23_final)-1),ncol=8)
rownames(rankings_mape)<-colnames(pred_precios_18_22_23_final[2:length(pred_precios_18_22_23_final)])
colnames(rankings_mape)<-c("P1","P2","P3","P4","C1","C2","C3","C4")

valorp_mape<-matrix(nrow=(ncol(pred_precios_18_22_23_final)-1),ncol=1)
rownames(valorp_mape)<-colnames(pred_precios_18_22_23_final[2:length(pred_precios_18_22_23_final)])
colnames(valorp_mape)<-c("valor-p")

losses_mape<-list()
```

```{r}
for (j in 2:16)
{
  v_precios_q5_22_23_sr<-as.vector(na.omit(precios_q5_22_23_sr[,j]))
  predicciones_t<-matrix(nrow=nrow(pred_precios_18_22_23_final),ncol=8)
  for (i in 1:nrow(pred_precios_18_22_23_final))
  {
    predicciones_t[i,1]<-pred_precios_18_22_23_final[i,j]
    predicciones_t[i,2]<-pred_precios_19_22_23_final[i,j]
    predicciones_t[i,3]<-pred_precios_20_22_23_final[i,j]
    predicciones_t[i,4]<-pred_precios_21_22_23_final[i,j]
    predicciones_t[i,5]<-pred_precios_capm_18_21[i,j]
    predicciones_t[i,6]<-pred_precios_capm_19_21[i,j]
    predicciones_t[i,7]<-pred_precios_capm_20_21[i,j]
    predicciones_t[i,8]<-pred_precios_capm_21[i,j]
  }

  predicciones_1<-as.vector(na.omit(predicciones_t)[,1])
  predicciones_2<-as.vector(na.omit(predicciones_t)[,2])
  predicciones_3<-as.vector(na.omit(predicciones_t)[,3])
  predicciones_4<-as.vector(na.omit(predicciones_t)[,4])
  predicciones_5<-as.vector(na.omit(predicciones_t)[,5])
  predicciones_6<-as.vector(na.omit(predicciones_t)[,6])
  predicciones_7<-as.vector(na.omit(predicciones_t)[,7])
  predicciones_8<-as.vector(na.omit(predicciones_t)[,8])
  
  loss_mape_1<-LossLevel(v_precios_q5_22_23_sr,predicciones_1,which = "AE")
  loss_mape_2<-LossLevel(v_precios_q5_22_23_sr,predicciones_2,which = "AE")
  loss_mape_3<-LossLevel(v_precios_q5_22_23_sr,predicciones_3,which = "AE")
  loss_mape_4<-LossLevel(v_precios_q5_22_23_sr,predicciones_4,which = "AE")
  loss_mape_5<-LossLevel(v_precios_q5_22_23_sr,predicciones_5,which = "AE")
  loss_mape_6<-LossLevel(v_precios_q5_22_23_sr,predicciones_6,which = "AE")
  loss_mape_7<-LossLevel(v_precios_q5_22_23_sr,predicciones_7,which = "AE")
  loss_mape_8<-LossLevel(v_precios_q5_22_23_sr,predicciones_8,which = "AE")
  
  loss_mape<-matrix(c(loss_mape_1,loss_mape_2,loss_mape_3,loss_mape_4,loss_mape_5,loss_mape_6,loss_mape_7,loss_mape_8),ncol=8)
  for (a in 1:nrow(loss_mape))
  {
    loss_mape[a,]<-loss_mape[a,]/v_precios_q5_22_23_sr[a]
  }
  losses_mape[[j-1]]<-loss_mape
}
```

```{r}
v_precios_q5_22_23_sr[3]
predicciones_1[3]
abs(predicciones_1[3]-v_precios_q5_22_23_sr[3])

abs(predicciones_1[3]-v_precios_q5_22_23_sr[3])/v_precios_q5_22_23_sr[3]
abs(predicciones_4[4]-v_precios_q5_22_23_sr[4])/v_precios_q5_22_23_sr[4]

loss_mape[3,1]
loss_mape[4,4]

losses_mape[[15]][3,1]
losses_mape[[15]][4,4]
```

```{r}
for (j in 2:16) #length(pred_precios_18_22_23_final))
{
  MCS_3<-MCSprocedure(losses_mape[[j-1]],alpha=0.15,B=5000,cl=NULL,ram.allocation = TRUE, statistic = "Tmax", k = NULL, min.k = 3,verbose = TRUE)

  for (l in 1:length(MCS_3@Info$model.names))
  {
    n<-as.numeric(substr(MCS_3@Info$model.names[l],7,7))
    mejor_modelo_mape[j-1,n]<-MCS_3@show[,3][l]
    rankings_mape[j-1,n]<-MCS_3@show[,1][l]
  }
  valorp_mape[j-1,1]<-MCS_3@Info$mcs_pvalue
}
```

#writexl mcs mape

```{r}
mejor_modelo_3<-tibble::rownames_to_column(as.data.frame(mejor_modelo_mape),"a")
rankings_3<-tibble::rownames_to_column(as.data.frame(rankings_mape),"a")
```

```{r}
library("writexl")
write_xlsx(mejor_modelo_3,"mejor_modelo_mape_chile.xlsx")
write_xlsx(rankings_3,"rankings_mape_chile.xlsx")
```

#mse new

```{r}
losses<-list()


for (j in 2:length(pred_precios_18_22_23_final))
{
  v_precios_q5_22_23_sr<-as.vector(na.omit(precios_q5_22_23_sr[,j]))
  predicciones_t<-matrix(nrow=nrow(pred_precios_18_22_23_final),ncol=8)
  for (i in 1:nrow(pred_precios_18_22_23_final))
  {
    predicciones_t[i,1]<-pred_precios_18_22_23_final[i,j]
    predicciones_t[i,2]<-pred_precios_19_22_23_final[i,j]
    predicciones_t[i,3]<-pred_precios_20_22_23_final[i,j]
    predicciones_t[i,4]<-pred_precios_21_22_23_final[i,j]
    predicciones_t[i,5]<-pred_precios_capm_18_21[i,j]
    predicciones_t[i,6]<-pred_precios_capm_19_21[i,j]
    predicciones_t[i,7]<-pred_precios_capm_20_21[i,j]
    predicciones_t[i,8]<-pred_precios_capm_21[i,j]
  }
  
  predicciones_1<-as.vector(na.omit(predicciones_t)[,1])
  predicciones_2<-as.vector(na.omit(predicciones_t)[,2])
  predicciones_3<-as.vector(na.omit(predicciones_t)[,3])
  predicciones_4<-as.vector(na.omit(predicciones_t)[,4])
  predicciones_5<-as.vector(na.omit(predicciones_t)[,5])
  predicciones_6<-as.vector(na.omit(predicciones_t)[,6])
  predicciones_7<-as.vector(na.omit(predicciones_t)[,7])
  predicciones_8<-as.vector(na.omit(predicciones_t)[,8])
  
  loss_se_1<-LossLevel(v_precios_q5_22_23_sr,predicciones_1,which = "SE")
  loss_se_2<-LossLevel(v_precios_q5_22_23_sr,predicciones_2,which = "SE")
  loss_se_3<-LossLevel(v_precios_q5_22_23_sr,predicciones_3,which = "SE")
  loss_se_4<-LossLevel(v_precios_q5_22_23_sr,predicciones_4,which = "SE")
  loss_se_5<-LossLevel(v_precios_q5_22_23_sr,predicciones_5,which = "SE")
  loss_se_6<-LossLevel(v_precios_q5_22_23_sr,predicciones_6,which = "SE")
  loss_se_7<-LossLevel(v_precios_q5_22_23_sr,predicciones_7,which = "SE")
  loss_se_8<-LossLevel(v_precios_q5_22_23_sr,predicciones_8,which = "SE")
  
  loss_se<-matrix(c(loss_se_1,loss_se_2,loss_se_3,loss_se_4,loss_se_5,loss_se_6,loss_se_7,loss_se_8),ncol=8)
  
  losses[[j-1]]<-loss_se
}
```

```{r}
sum(losses[[1]][,1])
nrow(losses[[1]])
sum(losses[[1]][,1])/nrow(losses[[1]])

(precios_q5_22_23_sr[15,2]-pred_precios_18_22_23_final[15,2])^2
(precios_q5_22_23_sr[14,2]-pred_precios_18_22_23_final[14,2])^2
```

```{r}
sum(losses[[3]][,2])
nrow(losses[[3]])
 
sum(losses[[3]][,2])/nrow(losses[[3]])    
```

```{r}
mse_new<-matrix(nrow=(ncol(pred_precios_18_22_23_final)-1),ncol=8)
rownames(mse_new)<-colnames(pred_precios_18_22_23_final[2:length(pred_precios_18_22_23_final)])
colnames(mse_new)<-c("P1","P2","P3","P4","C1","C2","C3","C4")
```

```{r}
for (j in 1:length(losses))
{
  for (i in 1:8)
  {
    mse_new[j,i]<-sum(losses[[j]][,i])/nrow(losses[[j]])  
  }
}
```

#writexl mse_new

```{r}
mse_new_2<-tibble::rownames_to_column(as.data.frame(mse_new),"a")
```

```{r}
library("writexl")
write_xlsx(mse_new_2,"mse_new_chile.xlsx")
```

#revision mape

```{r}
sum(losses_mape[[1]][,1])
nrow(losses_mape[[1]])
 
sum(losses_mape[[1]][,1])/nrow(losses_mape[[1]])*100  
```
